【裁判字號】    97,選訴,6
【裁判日期】    971125
【裁判案由】    選罷法等
【裁判全文】
臺灣花蓮地方法院刑事判決               97年度選訴字第6號
公  訴  人  臺灣花蓮地方法院檢察署檢察官
被      告  Ｙ○○
選任辯護人  李文平律師
            張照堂律師
被      告  宇○○
選任辯護人  曾泰源律師
被      告  ｋ○○
選任辯護人  曾泰源律師
被      告  ｉ○○
            Ｗ○○
上2人共同
選任辯護人  簡燦賢律師
            吳秋樵律師
被      告  ｃ○○○○
            巳○○○○
            Ｏ○○
上3人共同
指定辯護人  吳明益律師
被      告  ｎ○○
選任辯護人  吳明益律師
            籃健銘律師
被      告  ｍ○○
            申○○
上2人共同
指定辯護人  吳明益律師
被      告  宙○○
選任辯護人  簡燦賢律師
            吳秋樵律師
被      告  Ｋ○○
            ｄ○○
上2人共同
指定辯護人  俞建界律師
被      告  Ｕ○○
            乙○○
            ｆ○○
            黃○○
            Ｘ○○
上5人共同
指定辯護人  陳清華律師
被      告  丙○○
選任辯護人  徐韻晴律師
被      告  子○○
            辛○○
上2人共同
指定辯護人  余道明律師
被      告  丁○○
指定辯護人  俞建界律師
被      告  丑○○
指定辯護人  余道明律師
被      告  午○○
指定辯護人  俞建界律師
被      告  Ｓ○○
選任辯護人  林政雄律師
            籃健銘律師
被      告  Ｒ○○
選任辯護人  林政雄律師
被      告  ｏ○○
指定辯護人  余道明律師
被      告  Ｃ○○
選任辯護人  林政雄律師
            籃健銘律師
被      告  Ｅ○○
指定辯護人  吳秋樵律師
被      告  癸○○
指定辯護人  吳秋樵律師
被      告  庚○○
指定辯護人  俞建界律師
被      告  ｂ○○
指定辯護人  吳秋樵律師
被      告  Ｐ○○
指定辯護人  吳秋樵律師
被      告  酉○○
            壬○○
上2人共同
指定辯護人  李文平律師
被      告  寅○○
            天○○
            亥○○
            ｇ○○
上4人共同
指定辯護人  俞建界律師
被      告  ｊ○○
            ｈ○○
            Ｔ○○
            己○○
            玄○○
            ｌ○○
上1人輔佐
人即被告之
女          繞美春
被      告  Ｑ○○
            Ｚ○○
上 1人選任
辯  護  人  簡燦賢律師
            吳秋樵律師
上列被告等因違反公職人員選舉罷免法等案件，經檢察官提起公
訴（97年度選偵字第14、18、22、24）及臺灣南投地方法院檢察
署檢察官移送併辦（97年度選偵字第12號），本院判決如下：
    主  文
Ｙ○○共同對於有投票權之人，交付賄賂，而約其投票權為一定
之行使，處有期徒刑肆年，褫奪公權陸年，扣案用以預備交付之
賄賂共計新臺幣參拾壹萬壹仟元沒收。
宇○○共同對於有投票權之人，交付賄賂，而約其投票權為一定
之行使，處有期徒刑貳年，緩刑伍年，褫奪公權伍年，扣案用以
預備交付之賄賂共計新臺幣參拾壹萬壹仟元沒收。
ｋ○○共同對於有投票權之人，交付賄賂，而約其投票權為一定
之行使，處有期徒刑壹年捌月，緩刑參年，褫奪公權參年，扣案
用以預備交付之賄賂共計新臺幣參拾壹萬壹仟元沒收。
ｉ○○共同對於有投票權之人，交付賄賂，而約其投票權為一定
之行使，處有期徒刑壹年捌月，緩刑參年，褫奪公權肆年，扣案
用以預備交付之賄賂共計新臺幣參拾壹萬壹仟元沒收。
Ｗ○○共同對於有投票權之人，交付賄賂，而約其投票權為一定
之行使，處有期徒刑壹年捌月，緩刑參年，褫奪公權肆年，扣案
用以預備交付之賄賂共計新臺幣參拾壹萬壹仟元沒收。
ｃ○○○○共同對於有投票權之人，交付賄賂，而約其投票權為
一定之行使，處有期徒刑壹年柒月，緩刑參年，褫奪公權肆年，
扣案用以預備交付之賄賂共計新臺幣參拾壹萬壹仟元沒收。
巳○○○○共同對於有投票權之人，交付賄賂，而約其投票權為
一定之行使，處有期徒刑壹年柒月，緩刑參年，褫奪公權肆年，
扣案用以預備交付之賄賂共計新臺幣參拾壹萬元壹仟元沒收。
Ｏ○○共同對於有投票權之人，交付賄賂，而約其投票權為一定
之行使，處有期徒刑壹年陸月，褫奪公權參年，扣案用以預備交
付之賄賂共計新臺幣參拾壹萬壹仟元沒收；又有投票權人收受賄
賂，而許以投票權一定之行使，處有期徒刑參月，褫奪公權壹年
，扣案收受之賄賂新臺幣壹仟元沒收。應執行有期徒刑壹年捌月
，緩刑參年，褫奪公權參年，扣案用以預備交付之賄賂共計新臺
幣參拾壹萬壹仟元，收受賄賂新臺幣壹仟元，均沒收。
ｎ○○共同對於有投票權之人，交付賄賂，而約其投票權為一定
之行使，處有期徒刑壹年玖月，緩刑參年，褫奪公權肆年，扣案
用以預備交付之賄賂共計新臺幣參拾壹萬壹仟元沒收。
ｍ○○共同對於有投票權之人，交付賄賂，而約其投票權為一定
之行使，處有期徒刑壹年柒月，緩刑參年，褫奪公權參年，扣案
用以預備交付之賄賂共計新臺幣參拾壹萬壹仟元沒收。
申○○共同對於有投票權之人，交付賄賂，而約其投票權為一定
之行使，處有期徒刑壹年捌月，緩刑參年，褫奪公權參年，扣案
用以預備交付之賄賂共計新臺幣參拾壹萬壹仟元沒收。
宙○○共同對於有投票權之人，交付賄賂，而約其投票權為一定
之行使，處有期徒刑壹年捌月，緩刑參年，褫奪公權參年，扣案
用以預備交付之賄賂共計新臺幣參拾壹萬壹仟元沒收。
Ｋ○○共同預備對於有投票權之人，行求賄賂，而約其投票權為
一定之行使，處有期徒刑伍月，如易科罰金，以新臺幣壹仟元折
算壹日，緩刑貳年，褫奪公權貳年，扣案用以預備交付之賄賂共
計新臺幣參拾壹萬壹仟元沒收。
ｄ○○共同預備對於有投票權之人，行求賄賂，而約其投票權為
一定之行使，處有期徒刑肆月，如易科罰金，以新臺幣壹仟元折
算壹日，緩刑貳年，褫奪公權貳年，扣案用以預備交付之賄賂共
計新臺幣參拾壹萬壹仟元沒收。
Ｕ○○共同對於有投票權之人，交付賄賂，而約其投票權為一定
之行使，處有期徒刑壹年捌月，緩刑參年，褫奪公權參年，扣案
用以預備交付之賄賂共計新臺幣參拾壹萬壹仟元沒收。
乙○○共同對於有投票權之人，交付賄賂，而約其投票權為一定
之行使，處有期徒刑壹年柒月，緩刑參年，褫奪公權參年，扣案
用以預備交付之賄賂共計新臺幣參拾壹萬壹仟元沒收。
ｆ○○共同對於有投票權之人，交付賄賂，而約其投票權為一定
之行使，處有期徒刑壹年捌月，緩刑參年，褫奪公權參年，扣案
用以預備交付之賄賂共計新臺幣參拾壹萬壹仟元沒收。
黃○○共同對於有投票權之人，交付賄賂，而約其投票權為一定
之行使，處有期徒刑壹年柒月，緩刑參年，褫奪公權參年，扣案
用以預備交付之賄賂共計新臺幣參拾壹萬壹仟元沒收。
Ｘ○○共同對於有投票權之人，交付賄賂，而約其投票權為一定
之行使，處有期徒刑壹年柒月，緩刑參年，褫奪公權參年，扣案
用以預備交付之賄賂共計新臺幣參拾壹萬壹仟元沒收。
丙○○共同對於有投票權之人，交付賄賂，而約其投票權為一定
之行使，處有期徒刑壹年玖月，緩刑參年，褫奪公權肆年，扣案
用以預備交付之賄賂共計新臺幣參拾壹萬壹仟元沒收。
子○○共同對於有投票權之人，交付賄賂，而約其投票權為一定
之行使，處有期徒刑壹年柒月，緩刑參年，褫奪公權參年，扣案
用以預備交付之賄賂共計新臺幣參拾壹萬壹仟元沒收。
辛○○共同對於有投票權之人，交付賄賂，而約其投票權為一定
之行使，處有期徒刑壹年柒月，緩刑參年，褫奪公權參年，扣案
用以預備交付之賄賂共計新臺幣參拾壹萬壹仟元沒收。
丁○○共同預備對於有投票權之人，行求賄賂，而約其投票權為
一定之行使，處有期徒刑肆月，如易科罰金，以新臺幣壹仟元折
算壹日，緩刑貳年，褫奪公權貳年，扣案用以預備交付之賄賂共
計新臺幣參拾壹萬壹仟元沒收。
丑○○共同對於有投票權之人，交付賄賂，而約其投票權為一定
之行使，處有期徒刑壹年柒月，緩刑參年，褫奪公權參年，扣案
用以預備交付之賄賂共計新臺幣參拾壹萬壹仟元沒收。
午○○共同預備對於有投票權之人，行求賄賂，而約其投票權為
一定之行使，處有期徒刑肆月，如易科罰金，以新臺幣壹仟元折
算壹日，緩刑貳年，褫奪公權貳年，扣案用以預備交付之賄賂共
計新臺幣參拾壹萬元壹仟元沒收。
Ｓ○○共同對於有投票權之人，交付賄賂，而約其投票權為一定
之行使，處有期徒刑壹年陸月，褫奪公權參年，扣案用以預備交
付之賄賂共計新臺幣參拾壹萬壹仟元沒收。
Ｒ○○共同對於有投票權之人，交付賄賂，而約其投票權為一定
之行使，處有期徒刑壹年柒月，緩刑參年，褫奪公權參年，扣案
用以預備交付之賄賂共計新臺幣參拾壹萬壹仟元沒收。
ｏ○○共同對於有投票權之人，交付賄賂，而約其投票權為一定
之行使，處有期徒刑壹年柒月，緩刑參年，褫奪公權參年，扣案
用以預備交付之賄賂共計新臺幣參拾壹萬壹仟元沒收。
Ｃ○○共同對於有投票權之人，交付賄賂，而約其投票權為一定
之行使，處有期徒刑壹年拾月，緩刑肆年，褫奪公權肆年，扣案
用以預備交付之賄賂共計新臺幣參拾壹萬壹仟元沒收。
Ｅ○○共同對於有投票權之人，交付賄賂，而約其投票權為一定
之行使，處有期徒刑壹年柒月，緩刑參年，褫奪公權參年，扣案
用以預備交付之賄賂共計新臺幣參拾壹萬壹仟元沒收。
癸○○共同對於有投票權之人，交付賄賂，而約其投票權為一定
之行使，處有期徒刑壹年柒月，緩刑參年，褫奪公權參年，扣案
用以預備交付之賄賂共計新臺幣參拾壹萬壹仟元沒收。
庚○○共同預備對於有投票權之人，行求賄賂，而約其投票權為
一定之行使，處有期徒刑肆月，如易科罰金，以新臺幣壹仟元折
算壹日，緩刑貳年，褫奪公權貳年，扣案用以預備交付之賄賂共
計新臺幣參拾壹萬壹仟元沒收。
ｂ○○共同對於有投票權之人，交付賄賂，而約其投票權為一定
之行使，處有期徒刑壹年柒月，緩刑參年，褫奪公權參年，扣案
用以預備交付之賄賂共計新臺幣參拾壹萬壹仟元沒收。
Ｐ○○共同對於有投票權之人，交付賄賂，而約其投票權為一定
之行使，處有期徒刑壹年柒月，緩刑參年，褫奪公權參年，扣案
用以預備交付之賄賂共計新臺幣參拾壹萬壹仟元沒收。
酉○○共同對於有投票權之人，交付賄賂，而約其投票權為一定
之行使，處有期徒刑壹年柒月，緩刑參年，褫奪公權參年，扣案
用以預備交付之賄賂共計新臺幣參拾壹萬壹仟元沒收。
壬○○共同對於有投票權之人，交付賄賂，而約其投票權為一定
之行使，處有期徒刑壹年柒月，緩刑參年，褫奪公權參年，扣案
用以預備交付之賄賂共計新臺幣參拾壹萬壹仟元沒收。
寅○○共同預備對於有投票權之人，行求賄賂，而約其投票權為
一定之行使，處有期徒刑肆月，如易科罰金，以新臺幣壹仟元折
算壹日，緩刑貳年，褫奪公權貳年，扣案用以預備交付之賄賂共
計新臺幣參拾壹萬壹仟元沒收。
天○○共同預備對於有投票權之人，行求賄賂，而約其投票權為
一定之行使，處有期徒刑肆月，如易科罰金，以新臺幣壹仟元折
算壹日，緩刑貳年，褫奪公權貳年，扣案用以預備交付之賄賂共
計新臺幣參拾壹萬壹仟元沒收。
亥○○共同預備對於有投票權之人，行求賄賂，而約其投票權為
一定之行使，處有期徒刑肆月，如易科罰金，以新臺幣壹仟元折
算壹日，緩刑貳年，褫奪公權貳年，扣案用以預備交付之賄賂共
計新臺幣參拾壹萬壹仟元沒收。
ｇ○○共同預備對於有投票權之人，行求賄賂，而約其投票權為
一定之行使，處有期徒刑肆月，如易科罰金，以新臺幣壹仟元折
算壹日，緩刑貳年，褫奪公權貳年，扣案用以預備交付之賄賂共
計新臺幣參拾壹萬壹仟元沒收。
Ｔ○○有投票權人收受賄賂，而許以投票權一定之行使，處有期
徒刑參月，如易科罰金，以新臺幣壹仟元折算壹日，褫奪公權參
年，未扣案收受之賄賂新臺幣貳仟元沒收。
己○○有投票權人收受賄賂，而許以投票權一定之行使，處有期
徒刑肆月，如易科罰金，以新臺幣壹仟元折算壹日，褫奪公權參
年，未扣案收受之賄賂新臺幣伍仟元沒收。
ｌ○○有投票權人收受賄賂，而許以投票權一定之行使，處有期
徒刑參月，如易科罰金，以新臺幣壹仟元折算壹日，褫奪公權參
年，未扣案收受之賄賂新臺幣伍佰元沒收。
Ｑ○○有投票權人收受賄賂，而許以投票權一定之行使，處有期
徒刑貳月，如易科罰金，以新臺幣壹仟元折算壹日，緩刑貳年，
褫奪公權貳年，未扣案收受價值約新臺幣伍佰元之賄賂煙、酒及
飲料沒收，如全部或一部不能沒收時，追徵其價額。
Ｚ○○共同預備對於有投票權之人，交付賄賂，而約其投票權為
一定之行使，處有期徒刑參月，如易科罰金，以新臺幣壹仟元折
算壹日，緩刑貳年，褫奪公權貳年，扣案用以預備交付之賄賂共
計新臺幣參拾壹萬壹仟元沒收。
ｊ○○、ｈ○○、玄○○均無罪。
    事  實
一、地○○（另由臺灣花蓮地方法院檢察署檢察官移由臺灣南投
    地方法院併案審理)係第6屆山地原住民立法委員，且為民國
    97年1月12日舉辦之第7屆山地原住民立法委員選舉之候選人
    ；Ｙ○○係地○○之國會辦公室助理兼立法委員競選總部執
    行長；宇○○係現任花蓮縣議員；ｋ○○為宇○○之助理；
    ｉ○○、Ｓ○○、Ｃ○○、丙○○、ｎ○○、黃○○、Ｘ○
    ○係現任或曾任花蓮縣萬榮鄉鄉民代表；Ｗ○○為ｉ○○之
    夫；Ｅ○○為Ｃ○○之妻；ｃ○○○○、巳○○○○則係地
    ○○之姑丈及姑媽；Ｏ○○為ｃ○○○○之鄰居；ｂ○○、
    Ｐ○○、酉○○、朱阿杏、寅○○、林金花、亥○○、庚○
    ○及癸○○為Ｃ○○之舊識，曾於選舉時為Ｃ○○輔選，而
    為Ｃ○○之樁腳；ｇ○○為庚○○之妻；子○○、辛○○、
    丁○○、丑○○及午○○等人則曾為丙○○輔選；ｍ○○為
    ｎ○○之堂妹；ｆ○○、Ｕ○○、乙○○、申○○、Ｚ○○
    、Ｋ○○及宙○○為宇○○之舊識；ｄ○○為Ｋ○○之妻；
    Ｒ○○及ｏ○○則為Ｓ○○之弟弟及弟妹。
二、宇○○因與地○○之堂兄弟瓦歷斯貝林係舊識，因而於第 7
    屆山地原住民立法委員競選期間為地○○負責花蓮縣萬榮鄉
    之輔選工作，惟地○○、宇○○、Ｙ○○、ｋ○○、ｉ○○
    、Ｗ○○、Ｃ○○、Ｅ○○、Ｓ○○、Ｒ○○、ｏ○○、丙
    ○○、ｎ○○、ｃ○○○○、巳○○○○、Ｏ○○、ｆ○○
    、Ｕ○○、黃○○、Ｘ○○、乙○○、申○○、Ｚ○○、宙
    ○○、Ｋ○○、ｄ○○、ｂ○○、Ｐ○○、酉○○、壬○○
    、寅○○、林金花、亥○○、庚○○、ｇ○○、癸○○、子
    ○○、辛○○、丁○○、丑○○、午○○、ｍ○○等人為使
    地○○能順利當選，未思以服務選民之政績或提出爭取建設
    鄉里等政見之正當管道競選，竟基於對有投票權人交付賄賂
    ，約定投票權為一定行使之犯意之聯絡，先由地○○於96年
    11月10日參加花蓮縣萬榮鄉祖靈祭時，即要求宇○○負責輔
    選之花蓮縣萬榮鄉地區應使其於投票日開票時能獲得約1 千
    票之得票數，宇○○因之隨即於96年11、12月間要求ｉ○○
    及Ｗ○○夫婦、Ｃ○○、Ｓ○○、丙○○、ｎ○○、ｃ○○
    ○○及巳○○○○夫婦、ｆ○○、Ｕ○○、乙○○、申○○
    、Ｚ○○、宙○○、Ｋ○○等人分別估算其可掌握及可得賄
    選之具投票權之人數，其中Ｃ○○再轉而要求其樁腳ｂ○○
    、Ｐ○○、酉○○、壬○○、寅○○、林金花、亥○○、庚
    ○○及癸○○等人分別估算其等可掌握及可向之賄選之具投
    票權人之人數，並告知屆時約可發送每一選民新臺幣（下同
    ）1 千元，丙○○則要求子○○、辛○○、丁○○、丑○○
    及午○○等人、ｎ○○要求其堂妹ｍ○○、ｆ○○則要求黃
    ○○、Ｘ○○等人分別估算其等可掌握及屆期可向之行賄之
    人數，ｂ○○等人將統計之數額呈報予Ｃ○○、丙○○、ｎ
    ○○、ｆ○○後，再由Ｃ○○、丙○○、ｎ○○、ｆ○○等
    人匯整並加計其等可自行掌握及行賄之票數後告知宇○○，
    ｉ○○及Ｗ○○夫婦、Ｓ○○、ｃ○○○○及巳○○○○夫
    婦、Ｕ○○、乙○○、申○○、Ｚ○○及宙○○等人則將其
    等自行統計可賄選之人數告知宇○○，Ｋ○○因工作關係未
    每日返家而委託Ｚ○○將其統計數計轉知宇○○。
三、迄至同年12月27日，地○○即指示Ｙ○○攜帶每張均為面額
    1千元、共計100萬元之現鈔至花蓮縣萬榮鄉紅葉村紅葉47號
    之4宇○○辦公室內，Ｙ○○為求隱密，持該100萬元放置至
    該辦公室後方儲藏室之木製飯桶內，隨即走出來並告知宇○
    ○「東西放在木製飯桶內」，宇○○即告以「1票1千元，總
    共1千票是100萬，但事後估的應該是超過1 千」，Ｙ○○當
    場表示會將此問題帶回去討論、處理後即離去；待宇○○取
    得該100萬元後，隨即與其助理簡至隆2人分別或共同於翌日
    起，至花蓮縣萬榮鄉地區，以先前ｉ○○及Ｗ○○夫婦、Ｃ
    ○○、Ｓ○○、丙○○、ｎ○○、ｃ○○○○及巳○○○○
    夫婦、Ｕ○○、乙○○等人統計之人數以每人1 千元計算而
    分別交付15萬元、30萬元、6萬元、16萬元、15萬元、4萬元
    、2萬4千元、3 萬元予Ｗ○○、Ｃ○○、Ｓ○○、丙○○、
    ｎ○○、ｃ○○○○及巳○○○○、Ｕ○○、乙○○，並將
    申○○、Ｚ○○、宙○○及Ｋ○○共同統計之以81票計算之
    8萬1千元交予申○○，再由申○○將分屬Ｚ○○、宙○○及
    Ｋ○○統計之部分代為轉交，惟因Ｋ○○不在家，申○○則
    交付予Ｋ○○之妻ｄ○○，並告知為地○○以每1投票權人1
    千元之代價向投票權人行賄。
四、迨至97年1月5日，於地○○至花蓮縣萬榮鄉參加喜宴及競選
    造勢活動時，宇○○再告知「送來的東西（現金）不夠，支
    持的選民超過1千人，估計會增加300人」，地○○當場表示
    經濟有困難，惟會另行設法等語。嗣於97年1月7日上午，地
    ○○、Ｙ○○前往屏東縣為競選造勢活動，即由地○○指示
    Ｙ○○再交付45萬元予宇○○，俟宇○○適於當日以電話聯
    絡Ｙ○○並詢問何時會到花蓮、Ｙ○○表示可能是當天下午
    後，宇○○隨即指示ｋ○○「傍晚會有人與之聯絡，務必接
    聽電話」等語，Ｙ○○則於屏東縣山地門九族文化村門口，
    交付以牛皮紙袋盛裝之現鈔45萬元予未○○○○（現為本院
    另案審理中），並囑咐未○○○○與ｋ○○聯繫，未○○○
    ○隨即由Ｄ○○（現為本院另案審理中）駕駛自用小客車載
    同前往花蓮縣之方向行駛，且告知Ｄ○○「Ｙ○○交代把錢
    帶到花蓮給宇○○」，未○○○○並以Ｄ○○之電話與ｋ○
    ○聯繫後，而與ｋ○○相約於花蓮縣瑞穗鄉碰面，至同日晚
    上8 時許，未○○○○及Ｄ○○抵達約定之花蓮縣瑞穗鄉境
    內後，因Ｄ○○之行動電話電力不足，未○○○○乃至某便
    利商店門口以公用電話聯絡ｋ○○，並告知其等所在位置，
    而於同日晚上8時30 分許，ｋ○○抵達該超商門口後，未○
    ○○○即搭乘ｋ○○駕駛之自用小客車，Ｄ○○則自後跟隨
    且行駛一小段路途後至路邊停車，未○○○○再返回Ｄ○○
    之車旁，由Ｄ○○將上開45萬元交予未○○○○，未○○○
    ○則持之交付予ｋ○○，ｋ○○隨即返回並將上開現金45萬
    元交予宇○○統籌運用。宇○○於取得上開現金後，即自97
    年1月8日起，再與ｋ○○一起前往花蓮縣萬榮鄉地區，分別
    交付2萬1千元、2萬5千元及2萬4千元予ｆ○○、黃○○及Ｘ
    ○○，並再行交付2萬6千元予ｎ○○，而由ｎ○○轉交予ｍ
    ○○。
五、ｉ○○及Ｗ○○夫婦、ｆ○○、黃○○、Ｕ○○、乙○○、
    ｎ○○及ｍ○○等人分別取得15萬元、2萬1千元、2萬5千元
    、2萬4千元、3萬元、15萬元、2萬6千元後，隨即於96年 12
    月底某日起，以如附表一、三、八、九、十、十一所示，在
    花蓮縣萬榮鄉境內，分別交付每一投票權人如附表所示之賄
    賂，約定投票予地○○，並得渠等投票權人之承諾。另Ｘ○
    ○於取得2萬4千元後，即購買菸、酒供黃學益、葛進勝及其
    他姓名不詳之人吃喝，約定投票予地○○，並得渠等投票權
    人之承諾。
六、ｃ○○○○及巳○○○○夫婦於收受宇○○交付4 萬元後，
    即自97年1 月初起，在花蓮縣萬榮鄉西林村，共同依之前所
    列出如附表二之名單，交付賄賂予如附表二所示之投票權人
    ，約定投票予地○○，並得渠等投票權人之承諾。其中投票
    權人Ｏ○○於收受賄選金額1 千元後，乃自行告知可代為向
    其鄰居共計5人行賄，ｃ○○○○夫婦即交付5千元予Ｏ○○
    ，Ｏ○○則交付每人1 千元予如附表二所列之投票權人，約
    定投票予地○○，並得渠等投票權人之承諾。
七、申○○於取得上開8萬1千元後，扣除3萬3千元由其自行持有
    外，另分別交付2萬7千元、8千元及1萬3 千元予宙○○、Ｚ
    ○○及Ｋ○○之妻ｄ○○。嗣申○○、宙○○在花蓮縣萬榮
    鄉明利村，依如附表四、六所示之時、地及對象交付予投票
    權人，約定投票予地○○，並得渠等投票權人之承諾。惟Ｚ
    ○○、Ｋ○○及ｄ○○在上開金錢尚未交付予有投票權人時
    ，即為警查獲。
八、丙○○於取得上開16萬元後，則依子○○、辛○○、丁○○
    、丑○○及午○○等人計算之票數，交付1萬1千元、3萬5千
    元、3萬2千元、1萬8千元及4萬2千元予子○○等人。丙○○
    及子○○、辛○○、丑○○等人即於97年1 月初起，在花蓮
    縣萬榮鄉馬遠村，以如附表十二所示交付予投票權人，約定
    投票予地○○，並得渠等投票權人之承諾。惟丁○○、午○
    ○在上開金錢尚未交付予有投票權人時，即為警查獲。
九、Ｓ○○取得上開6 萬元後，因已應允為另一候選人孔文吉助
    選，因而將該6 萬元轉交予其弟Ｒ○○，並告知Ｒ○○自行
    尋找投票權人為地○○賄選，Ｒ○○乃依循Ｓ○○之指示，
    與其妻ｏ○○，在花蓮縣萬榮鄉明利村，以如附表十三所示
    交付每一投票權人，並約定投票予地○○，並得渠等投票權
    人之承諾。
十、Ｃ○○取得上開30萬元後，即依ｂ○○等人估算之人數以每
    人1千元計算，給付予ｂ○○2萬4千元、Ｐ○○2萬7 千元、
    酉○○2萬3千元、朱阿杏1萬元、寅○○1萬2千元、天○○1
    萬3千元、庚○○9千元、癸○○1萬1千元，並將1 千元及其
    中應交付予亥○○之1萬8千元，交付其妻Ｅ○○，且告知將
    1萬8千元轉交予亥○○，並要求Ｅ○○轉達「每人1 千元」
    之事予亥○○，Ｅ○○因之代為轉交予亥○○，並要求亥○
    ○「幫忙」；Ｃ○○、Ｅ○○、ｂ○○、Ｐ○○、酉○○、
    壬○○、癸○○等人取得上開現金後，則在花蓮縣萬榮鄉紅
    葉村，於如附表十四所示時、地交付予投票權人，約定投票
    予地○○，並得渠等投票權人之承諾。惟寅○○、天○○、
    亥○○在上開金錢尚未交付予有投票權人時，即為警查獲。
    庚○○則因另有要事，而將Ｃ○○交付之9 千元轉交予其妻
    ｇ○○，並告知ｇ○○尋覓其具投票權之親友每人1 千元，
    惟尚未交付任何金錢時，即為警查獲。
十一、Ｆ○○（由本院另行審結）、Ｔ○○、己○○、ｌ○○、
      Ｑ○○等人均具有97年1月12日舉辦之第7屆山地原住民立
      法委員選舉之投票權，惟竟於97年1 月初，分別在花蓮縣
      萬榮鄉萬榮村、明利村及西林村等地，經ｉ○○及Ｗ○○
      夫婦、乙○○及黃○○等人以如附表一、九及十一之方式
      交付現金或菸、酒、飲料等之賄賂，而向其等約定投票予
      地○○，並得渠等之承諾。
十二、宇○○、ｋ○○、ｉ○○、Ｗ○○、ｃ○○○○、巳○○
      ○○、Ｏ○○、ｎ○○、ｍ○○、申○○、宙○○、ｄ○
      ○、Ｕ○○、乙○○、ｆ○○、黃○○、Ｘ○○、丙○○
      、子○○、辛○○、丁○○、丑○○、午○○、Ｓ○○、
      Ｒ○○、ｏ○○、Ｃ○○、Ｅ○○、癸○○、庚○○、ｂ
      ○○、Ｐ○○、酉○○、壬○○、寅○○、天○○、亥○
      ○、ｇ○○、Ｚ○○則於偵查中均已自白，而為警查知上
      情。
十三、案經花蓮縣警察局移送臺灣花蓮地方法院檢察署檢察官偵
      查起訴。
    理  由
一、有罪部分：
    (一)上開犯罪事實，業據被告宇○○、被告ｋ○○、被告ｉ○
      ○、被告Ｗ○○、被告ｃ○○○○、被告巳○○○○、被
      告Ｏ○○、被告ｎ○○、被告ｍ○○、被告申○○、被告
      宙○○、被告ｄ○○、被告Ｕ○○、被告乙○○、被告ｆ
      ○○、被告黃○○、被告Ｘ○○、被告丙○○、被告子○
      ○、被告辛○○、被告丁○○、被告丑○○、被告午○○
      、被告Ｓ○○、被告Ｒ○○、被告ｏ○○、被告Ｃ○○、
      被告Ｅ○○、被告癸○○、被告庚○○、被告ｂ○○、被
      告Ｐ○○、被告酉○○、被告壬○○、被告寅○○、被告
      天○○、被告亥○○、被告ｇ○○、Ｚ○○等人迭於警詢
      、偵查中及本院審理時，及被告Ｋ○○、被告Ｑ○○於本
      院審理時均坦承不諱。核與證人林蘭妹、黃桃花、許阿美
      、高照妹、江保金、江保祿、劉美蘭、王玉錦、方金榮、
      陳秀美、賴秀鳳、林志崗、王玉英、賴雅各、彭玉梅、黃
      福盛、黃立人、江保瑋、周瑪利、陳曲妹、鄭金妹、謝恩
      惠蔡玉梅、賴桂蘭、蔡春香、黃玉美、池佳榮、池梅花、
      蘇思潔、黃花英、楊玉梅、賴麗英、陳秀英、鄧美花、鄧
      月美、吳淑美、楊盛才、張福祿、薛優林、周喜琴、柯李
      妹、王新蘭、邱季蓮、趙英妹、Ｏ○○、李阿玉、楊榮光
      、許雅玲、葛兆智、陳玉珍、陳美蘭、邱金王、江順妹、
      邱金來、余貴美、馮興光、孫國強、孫仁義、孫志豪、盧
      年花、魏華英、古曉玲、顏美玉、顏梅花、李素珍、胡仁
      福、陳美珠、顏美珍、馮愛妹、馮顏錦妹、顏善吉、田鳳
      妹、ｍ○○、古金英、鄧榮茂、高豐源、孫秋妹、宗聖哲
      、宗錦模、涂玉霞、胡運財、孫貴菊、袁俊基、鄧秀英、
      袁帶妹、楊薛明英、薛參妹、周愛琳、王保妹、陳秀梅、
      沈劍平、賴秀惠、黃君誠、江美芳、周錦次、周詩揚、林
      祿、葉錦桂、朝秋章、王鍾小妹、黃玉英、張春貴、張麗
      貞蔡義榮、朝德禮、黃太永、林珮雯、洪志瑋、蘇幼妹、
      賴連妹、梁一郎、潘正吉、潘正輝、潘初明、李京言、潘
      縈桃、鄭宏富、許秀英、姜桂妹、曾玉蘭、姜立山、黃秀
      連、潘夏玉、姜曉凌、高美玲、許秀美、黃粉妹、張正雄
      、曾海泉、許榮光、林秋樺、林新生、馬春花、田松明、
      魏信惠、田木枝、田壽雄、林秋芳、杜照美、王國成、李
      慧萍、王美珠、子○○、卯○○、辛○○、杜秀英、丁○
      ○丑○○、黃秀榮、黃秀宗、午○○、張文明、陳金水、
      葉阿春、高春花、高新晃、陳秋菊、高英花、許進龍、高
      珠妹、朝春妹、張振輝、張榮光、劉阿蜜、何愛花、溫英
      妹、張月嬌、賴梅芳、林丁志強、丁愛珠、錢麗華、朱金
      世、蔡雅翎、林智山、洪蘭桂、陳富美、賴學明、洪曉婷
      、張美梅、鍾彩美、趙玉花、趙玉春、潘玉燕、鍾文明、
      胡秀玉、趙吉雄、馬月容、盧天貴、趙玉秋、廖貴芳、廖
      貴全、張吉森、徐伯文、巫瑞德、洪玉葉、趙秋玉、許美
      枝、巫淑卿、趙玉妹、王珠履、陳秀眉、蔡美李、施文章
      、施健華、許秀琴、楊志豪、朱燕嬌、古雪梅、林彩雲、
      馮秋枝、許天明、許美月、張玉芳、何林國、伍秀惠、范
      月琴、胡許蘭英、胡瑞花、陳玉英、胡芳美、林振明、梁
      玉連、林桂花、侯阿玉、魏玉葉、梁玉花、許朝枝、高玉
      珠、林金土、洪秀花、洪蘭蓉、林玉美、周阿招、林金德
      、許宜旺、楊秋文、楊文龍、楊文發、彭金美、Ｅ○○、
      賴梅麗、紀忠騰、呂學紅、紀秋香、徐美女、嚴玉英、楊
      淑娥、余笑蘭、黃美容、紀招秀、吳天成、吳幸茹、高木
      杞、簡桂花、馮秀鳳、方日良、王金玉、林碧玉、馮富美
      、方阿秀、江惠麗於警詢及偵查中之證述，及Ｊ○○、辰
      ○○○○、Ｇ○○、Ｈ○○、Ｂ○○、Ｉ○○、Ａ○○、
      ｅ○○、戊○○於本院審理時所證述之情節相符。此外，
      復有Ｗ○○、劉美蘭、王玉英、賴雅各、蔡玉梅、黃玉英
      、張貴春、張麗貞、蔡義榮、朝德禮、Ｒ○○、葉阿春、
      陳秋菊、許天明、林正強、林蘭妹、黃桃花、許阿美、王
      玉錦、陳秀美、方金榮、賴秀鳳、彭玉梅、陳曲妹、馬春
      花田木枝、林秋芳、王國成、子○○、辛○○、卯○○、
      丁○○、丑○○、午○○、陳富美、鍾彩美、趙玉花、趙
      玉春、胡秀玉、趙吉雄、盧天貴、廖貴芳、廖貴全、張吉
      森、徐伯文、洪玉葉、趙秋玉、巫淑卿、王珠履、陳秀眉
      、蔡美李、施文章、施健華、許秀琴、朱燕嬌、楊志豪、
      古雪梅、林彩雲、馮秋枝、伍秀惠、范月琴、許蘭英、胡
      瑞花、陳玉英、紀忠騰、Ｉ○○、甲○○、胡芳美、林振
      明、癸○○、梁玉連、ｅ○○、林桂花、Ａ○○、Ｊ○○
      、侯阿玉、Ｂ○○、魏玉葉、戊○○、胡志誠、Ｈ○○、
      梁玉花、許朝枝、高玉珠、林金土、洪秀花、洪蘭容、林
      玉美、周阿招、林金德、許宜旺、楊秋文、楊文龍、彭金
      美、楊文發、ｂ○○、呂學紅、紀秋香、徐美女、嚴玉英
      、Ｐ○○、楊淑娥、余笑蘭、黃美容、許招秀、吳天成、
      吳幸茹、高木杞、簡桂花、馮秀鳳、王金玉、林碧玉、馮
      富美、方阿秀、江惠麗、寅○○、天○○、亥○○、ｇ○
      ○之扣押目錄及證明書各1 份；柯李妹、王新蘭、Ｏ○○
      、李阿玉、許雅玲、陳玉珍、ｄ○○、鄧秀英、陳秀梅、
      鄧美花、薛英林、秋季蓮、Ｏ○○、申○○、宙○○、周
      錦次、歐蓉貞、Ｚ○○、古金英、高豐源、孫秋妹、宗聖
      哲、孫貴菊、袁俊基、袁帶妹、楊薛明英、薛參妹、黃玉
      英、ｆ○○、林秋樺、林新生、田松明、乙○○扣押物品
      清單各1份；Ｚ○○扣押目錄及照片；ｆ○○、高美玲、
      Ｓ○○、何愛花、陳金水、張榮光、劉阿蜜、癸○○、鄭
      金妹、謝恩惠、陳秀英、杜照美、Ｃ○○、賴梅麗、丁愛
      珠、朱金世、蔡雅翎、林智山、洪曉婷、張美梅、許美枝
      、趙玉妹、辰○○○○、方日良扣押目錄各1 份；馬月容
      、巫瑞德扣押證明書各1 紙在卷可稽。被告宇○○、被告
      ｋ○○、被告ｉ○○、被告Ｗ○○、被告ｃ○○○○、被
      告巳○○○○、被告Ｏ○○、被告ｎ○○、被告ｍ○○、
      被告申○○、被告宙○○、被告Ｋ○○、被告ｄ○○、被
      告Ｕ○○、被告乙○○、被告ｆ○○、被告黃○○、被告
      Ｘ○○、被告丙○○、被告子○○、被告辛○○、被告丁
      ○○、被告丑○○、被告午○○、被告Ｓ○○、被告Ｒ○
      ○、被告ｏ○○、被告Ｃ○○、被告Ｅ○○、被告癸○○
      、被告庚○○、被告ｂ○○、被告Ｐ○○、被告酉○○、
      被告壬○○、被告寅○○、被告天○○、被告亥○○、被
      告ｇ○○、Ｚ○○、被告子○○、被告Ｑ○○之自白，核
      與事實相符，自應依法論科。
    (二)訊據被告Ｙ○○矢口否認有違反公職人員選舉罷免法之投
      票行賄犯行；被告Ｔ○○、己○○、ｌ○○均矢口否認有
      收受賄賂而許以投票權為一定之行使之犯行。被告Ｙ○○
      辯稱：伊只負責競選文宣，從未處理有關錢的問題，並未
      交付被告宇○○100萬元，及另交沙布伊波谷45 萬元轉交
      簡志隆；被告Ｔ○○、己○○、ｌ○○均辯稱：並未收到
      錢云云。惟查：
      1.被告Ｙ○○部分：
        (1)證人即同案被告宇○○於本院審理時證稱：伊認識地
          ○○，但之前選舉我從未幫助過地○○，不算有私交
          。因為伊之前都是支持瓦歷斯貝林，但去年9 月時，
          瓦歷斯貝林不參選，而由地○○出來參選要伊支持地
          ○○。伊跟被告Ｙ○○本來就很熟，並知道是地○○
          立法院辦公室的助理。在這次選舉的過程中都是被告
          Ｙ○○跟伊聯絡，被告Ｙ○○來要伊預估萬榮鄉可以
          開出多少票，伊經過統計以後，跟被告Ｙ○○交換意
          見，知道大概1千票，且與被告Ｙ○○講好要買票。
          後來就直接見面，被告Ｙ○○就將100 萬元，放在伊
          辦公室的儲藏室內的壹個木桶內，離去時並告知伊錢
          已經放在那邊。後來因為評估以後得票可以增加，就
          在造勢場合，告知地○○，所以就有加45萬，至45萬
          元的部分，是否為被告Ｙ○○託沙布伊波谷帶來花蓮
          伊不清楚，但是被告Ｙ○○確實有與伊聯絡，伊才會
          要助理即被告簡志隆當日注意接聽電話，並由被告簡
          志隆直接去拿這筆錢，當天晚上，被告簡志隆將錢拿
          給伊，並描述送錢的人，伊一聽就知道是沙布伊波谷
          ，因為伊跟沙布伊波谷、被告Ｙ○○都很熟。伊沒有
          那麼大的能耐可以贊助145萬幫助地○○競選等語（
          參本院卷(三)第347頁至第357頁），就被告Ｙ○○交付
          145萬元之情節已證述甚詳。
        (2)而證人即同案被告簡志隆於本院審理時到庭證稱：被
          告宇○○有交待有人會打電話叫伊去一個地方，伊後
          來接到電話後，到花蓮縣瑞穗鄉的便利超商，證人沙
          布伊波谷就有交1 個牛皮紙袋給伊，伊就轉交給被告
          宇○○等語（本院卷(三)第359 頁），核與證人沙布伊
          波谷於本院審理時證稱：在屏東三地門鄉被告Ｙ○○
          有給1紙A4 大小的牛皮紙袋要交予被告宇○○之助理
          即被告簡志隆等語（參本院卷(三)第368 頁）；及證人
          Ｄ○○亦到庭證稱：97年1月7日當日，證人沙布伊波
          谷接到被告Ｙ○○的電話，就要其與鄭志誠陪同前往
          屏東三地門，到了以後證人沙布伊波谷就到被告Ｙ○
          ○車上，回來後就拿了一個牛皮紙袋，接著其等就再
          開車往花蓮方向行駛，並在花蓮縣瑞穗鄉將該牛皮紙
          袋交予被告簡志隆等語（參本院卷(四)第5頁至第9 頁）
          ，大致相符。足見，證人沙布伊波谷及Ｄ○○，確有
          於97年1月7日，自被告Ｙ○○處取得1 牛皮紙袋，並
          經被告簡志隆交付予被告宇○○無訛。
        (3)而證人宇○○復另證稱：選舉時在過程中，文宣均是
          由總部寄至伊家中或服務處，寄了好幾次且量很大等
          語（參本院卷(三)第348頁）。衡情，A4牛皮紙袋1個，
          容量不大，豈有競選文宣僅此數量，況袋內苟係一般
          文宣品，數量又不大，實無須特別派人專程送予被告
          宇○○。再者，被告Ｙ○○係地○○競選總部執行長
          ，直接對總幹事負責，競選總部的副主任委員則屬掛
          名，實際負責者為主任委員及總幹事等情，亦為證人
          地○○證述在卷（參本院卷(三)第367 頁）。而被告Ｙ
          ○○亦供稱被告宇○○係支持地○○，則被告宇○○
          顯無刻意攀誣被告Ｙ○○之可能。而證人宇○○明確
          證稱有由被告Ｙ○○交付100 萬元，及所取得的牛皮
          紙袋內確為45萬元現金。足見，被告Ｙ○○上開辯解
          ，衡情度理無非臨訟卸責之詞，難以採信。被告Ｙ○
          ○確有先後交付被告宇○○共145 萬元，以作為本案
          賄選之用，應堪認定。
      2.被告Ｔ○○、己○○部分：證人ｉ○○於本院審理時證
        稱：伊先生即被告Ｗ○○確實有拿2 千元予被告Ｔ○○
        ；另被告己○○部分也是被告Ｗ○○交給被告己○○ 5
        千元，是己○○到伊所經營的早餐店拿的等語（參本院
        卷(三)第21頁、本院卷(四)第257 頁），核與經本院隔離訊
        問證人Ｗ○○所證述之情節互核一致（參本院卷(三)第23
        頁、本院卷(四)第256 頁），且至為明確，應屬可採。被
        告Ｔ○○、己○○前揭辯解，無非事後卸責之詞，不足
        採信。
      3.被告ｌ○○部分：證人乙○○於本院審理時到庭證稱：
        確實有在被告ｌ○○住處前給被告ｌ○○500 元，並要
        求支持地○○，被告ｌ○○並將500 元拿去買酒，與大
        家一起喝等語（參本院卷(三)第29頁）。就被告ｌ○○收
        受賄賂而許以投票權一定行使之情節，亦證述明確而無
        瑕疵可指，自堪採信。被告ｌ○○之辯解，不足採信。
    (三)核被告Ｙ○○、被告宇○○、被告ｋ○○、被告ｉ○○、
      被告Ｗ○○、被告ｃ○○○○、被告巳○○○○、被告ｎ
      ○○、被告ｍ○○、被告申○○、被告宙○○、被告Ｕ○
      ○、被告乙○○、被告ｆ○○、被告黃○○、被告Ｘ○○
      、被告丙○○、被告子○○、被告辛○○、被告丑○○、
      被告Ｓ○○、被告Ｒ○○、被告ｏ○○、被告Ｃ○○、被
      告Ｅ○○、被告癸○○、被告ｂ○○、被告Ｐ○○、被告
      酉○○、被告壬○○所為，均係犯公職人員選舉罷免法第
      99條第1 項之投票行賄罪。被告Ｚ○○、被告Ｋ○○、被
      告ｄ○○、被告丁○○、被告午○○、被告寅○○、被告
      天○○、被告亥○○、被告庚○○、被告ｇ○○，係犯公
      職人員選舉罷免法第99條2 項之預備投票行賄罪。被告Ｏ
      ○○所為，係犯係犯公職人員選舉罷免法第99條第1 項之
      投票行賄罪、刑法第143條第1項之投票受賄罪。被告Ｔ○
      ○、被告己○○、被告ｌ○○、被告Ｑ○○所為，均係犯
      刑法第143條第1項之投票受賄罪。又被告Ｚ○○、被告Ｋ
      ○○、被告ｄ○○、被告丁○○、被告午○○、被告寅○
      ○、被告天○○、被告亥○○、被告庚○○、被告ｇ○○
      均尚未將賄賂行求、期約或交付予有投票權人，此部分自
      僅為預備階段，檢察官認此部分已行求賄賂，尚有未恰，
      起訴法條應予變更。被告Ｙ○○、被告宇○○、被告ｋ○
      ○、被告ｉ○○、被告Ｗ○○、被告ｃ○○○○、被告巳
      ○○○○、被告ｎ○○、被告ｍ○○、被告申○○、被告
      宙○○、被告Ｕ○○、被告乙○○、被告ｆ○○、被告黃
      ○○、被告Ｘ○○、被告丙○○、被告子○○、被告辛○
      ○、被告丑○○、被告Ｓ○○、被告Ｒ○○、被告ｏ○○
      、被告Ｃ○○、被告Ｅ○○、被告癸○○、被告ｂ○○、
      被告Ｐ○○、被告酉○○、被告壬○○、被告Ｚ○○、被
      告Ｋ○○、被告ｄ○○、被告丁○○、被告午○○、被告
      寅○○、被告天○○、被告亥○○、被告庚○○、被告ｇ
      ○○、被告Ｏ○○所為，就預備投票行賄、投票行賄罪，
      有犯意聯絡及行為分擔，均為共同正犯。被告Ｏ○○所投
      票行賄及投票受賄罪二罪，犯意各別，行為互殊，應分論
      併罰。又按學理上所稱之集合犯，係1種構成要件類型，
      亦即立法者針對特定刑罰規範之構成要件，已預設其本身
      係持續實行之複次行為，具備反覆、延續之行為特徵，將
      之總括或擬制成1 個構成要件之「集合犯」行為；此種犯
      罪，以反覆實行為典型、常態之行為方式，具侵害法益之
      同一性，因刑法評價上為構成要件之行為單數，因而僅包
      括的成立一罪。其與接續犯之不同，在於接續犯所適用之
      構成要件行為本身並不具反覆實行之特質，非屬立法規範
      所定之構成要件類型，於時間及空間之緊密關聯性上，亦
      較之集合犯為嚴格。是除集合犯外，每1 種構成要件行為
      皆得以接續犯方式為之，因此集合犯亦有喻之為「法定接
      續犯」者。此與修正前連續犯係指行為人在主觀上基於 1
      個概括之犯意，而反覆實行客觀上可以獨立成罪之同一罪
      名之行為者，均尚屬有間。公職人員選舉罷免法第99條第
      1項、第2項所定之對有投票權人預備行求、或交付賄賂、
      不正利益罪之賄選行為，乃行為人基於足以讓候選人當選
      票數之賄選目的，反覆向多數人交付賄賂或其他不正利益
      ，約定不行使投票權或為一定行使；是對有投票權人交付
      賄賂或其他不正利益之犯行，於構成要件類型上，本質上
      已具備反覆、延續之行為特徵，其持續多次對有投票權人
      交付賄賂或其他不正利益即為此類犯罪之典型或常態，於
      刑法評價上自應僅成立集合犯一罪（最高法院96年度台上
      字第1133、1494、3064號判決參照）。又查被告宇○○、
      被告ｋ○○、被告ｉ○○、被告Ｗ○○、被告ｃ○○○○
      、被告巳○○○○、被告Ｏ○○、被告ｎ○○、被告ｍ○
      ○、被告申○○、被告宙○○、被告ｄ○○、被告Ｕ○○
      、被告乙○○、被告ｆ○○、被告黃○○、被告Ｘ○○、
      被告丙○○、被告辛○○、被告丁○○、被告丑○○、被
      告午○○、被告子○○、被告Ｓ○○、被告Ｒ○○、被告
      ｏ○○、被告Ｃ○○、被告Ｅ○○、被告癸○○、被告庚
      ○○、被告ｂ○○、被告Ｐ○○、被告酉○○、被告壬○
      ○、被告寅○○、被告天○○、被告亥○○、被告ｇ○○
      、被告Ｚ○○係於偵查中自白，應依公職人員選舉罷免法
      第99條第5 項之規定減輕其刑；被告Ｑ○○所犯投票受賄
      罪於本院審理時自白，應依公職人員選舉罷免法第111 條
      第1項之規定減輕其刑。
    (四)爰審酌被告Ｙ○○、被告宇○○、被告ｋ○○、被告ｉ○
      ○、被告Ｗ○○、被告ｃ○○○○、被告巳○○○○、被
      告Ｏ○○、被告ｎ○○、被告ｍ○○、被告申○○、被告
      宙○○、被告Ｋ○○、被告ｄ○○、被告Ｕ○○、被告乙
      ○○、被告ｆ○○、被告黃○○、被告Ｘ○○、被告丙○
      ○、被告子○○、被告辛○○、被告丁○○、被告丑○○
      、被告午○○、被告Ｓ○○、被告Ｒ○○、被告ｏ○○、
      被告Ｃ○○、被告Ｅ○○、被告癸○○、被告庚○○、被
      告ｂ○○、被告Ｐ○○、被告酉○○、被告壬○○、被告
      寅○○、被告天○○、被告亥○○、被告ｇ○○、被告Ｚ
      ○○等人，為求使地○○當選山地原住民立法委員，不思
      以正當選舉程序尋求支持，竟背道而馳，以交付現金之方
      式進行賄選，以圖影響選舉權人之投票意向，嚴重玷損選
      舉之公平性及廉潔性，對民主法治之基礎蝕害非淺，所侵
      害國家、社會法益尤鉅，被告Ｔ○○、被告己○○、被告
      ｌ○○、被告Ｑ○○，為投票權一定行使收受賄款，敗壞
      選風，所生危害非輕，及被告Ｙ○○、被告Ｔ○○、被告
      己○○、被告ｌ○○等人始終否認犯行；被告ｎ○○、被
      告申○○、被告宙○○、被告Ｋ○○、被告Ｕ○○、被告
      ｆ○○、被告子○○、被告丙○○、被告Ｑ○○未自始坦
      承而一度否認犯行；被告宇○○、被告ｋ○○、被告ｉ○
      ○、被告Ｗ○○、被告ｃ○○○○、被告巳○○○○、被
      告Ｏ○○、被告ｍ○○、被告ｄ○○、被告乙○○、被告
      黃○○、被告Ｘ○○、被告辛○○、被告丁○○、被告丑
      ○○、被告午○○、被告Ｓ○○、被告Ｒ○○、被告ｏ○
      ○、被告Ｃ○○、被告Ｅ○○、被告癸○○、被告庚○○
      、被告ｂ○○、被告Ｐ○○、被告酉○○、被告壬○○、
      被告寅○○、被告天○○、被告亥○○、被告ｇ○○、被
      告Ｚ○○等人自始坦承犯行，並配合調查，犯後態度良好
      ，併渠等行賄、受賄之金額、範圍等一切情狀，分別量處
      如主文所示之刑，並就被告Ｋ○○、被告ｄ○○、被告丁
      ○○、被告午○○、被告庚○○、被告寅○○、被告天○
      ○、被告亥○○、被告ｇ○○、被告Ｔ○○、被告己○○
      、被告ｌ○○、被告Ｑ○○部分，諭知易科罰金之折算標
      準。又被告宇○○、被告ｋ○○、被告ｉ○○、被告Ｗ○
      ○、被告ｃ○○○○、被告巳○○○○、被告Ｏ○○、被
      告ｎ○○、被告ｍ○○、被告申○○、被告宙○○、被告
      Ｋ○○、被告ｄ○○、被告Ｕ○○、被告乙○○、被告ｆ
      ○○、被告黃○○、被告Ｘ○○、被告丙○○、被告子○
      ○、被告辛○○、被告丁○○、被告丑○○、被告午○○
      、被告Ｒ○○、被告ｏ○○、被告Ｃ○○、被告Ｅ○○、
      被告癸○○、被告庚○○、被告ｂ○○、被告Ｐ○○、被
      告酉○○、被告壬○○、被告寅○○、被告天○○、被告
      亥○○、被告ｇ○○、被告Ｑ○○、被告Ｚ○○，前均未
      曾受有期徒刑以上刑之宣告，有上揭被告臺灣高等法院全
      國前案紀錄表在卷可按，本院認經此教訓，當知警惕而無
      再犯之虞，本院綜核各情，認所宣告之刑，以暫不執行為
      適當，爰均併予宣告緩刑如主文所示，以啟自新。
    (五)又本案被告Ｙ○○、被告宇○○、被告ｋ○○、被告ｉ○
      ○、被告Ｗ○○、被告ｃ○○○○、被告巳○○○○、被
      告Ｏ○○、被告ｎ○○、被告ｍ○○、被告申○○、被告
      宙○○、被告Ｋ○○、被告ｄ○○、被告Ｕ○○、被告乙
      ○○、被告ｆ○○、被告黃○○、被告Ｘ○○、被告丙○
      ○、被告子○○、被告辛○○、被告丁○○、被告丑○○
      、被告午○○、被告Ｓ○○、被告Ｒ○○、被告ｏ○○、
      被告Ｃ○○、被告Ｅ○○、被告癸○○、被告庚○○、被
      告ｂ○○、被告Ｐ○○、被告酉○○、被告壬○○、被告
      寅○○、被告天○○、被告亥○○、被告ｇ○○、被告Ｔ
      ○○、被告己○○、被告ｌ○○、被告Ｑ○○、被告Ｚ○
      ○，係分別犯公職人員選舉罷免法第5 章之罪及刑法分則
      第6 章之罪，且均受有期徒刑之宣告，均應依公職人員選
      舉罷免法第113條第3項之規定分別宣告褫奪公權如主文所
      示。
    (六)沒收部分：公職人員選舉罷免法第99條第3 項固規定預備
      或用以行求、期約或交付之賄賂，不問屬犯人與否，沒收
      之。但如其賄賂已交付與有投票權之人收受，因收受者係
      犯刑法第143條第1項之投票受賄罪，其所收受之賄賂應依
      同法條第2 項之規定沒收之，如全部或一部不能沒收時，
      追徵其價額。故投票行賄者，其已交付之賄賂自應依刑法
      第143條第2項之規定附隨於其對向共犯所犯投票受賄罪主
      刑之後宣告沒收，不得再依公職人員選舉罷免法第99條第
      3 項之規定附隨於行賄者主刑之後宣告沒收。若對向共犯
      所犯刑法第143條第1項之投票受賄罪，倘經檢察官依刑事
      訴訟法第253條規定，為職權不起訴處分；或依同法第253
      條之1 規定，為緩起訴處分，已交付予對向共犯之賄賂，
      亦應由檢察官依同法第259條之1規定，聲請法院對該對向
      共犯宣告沒收（最高法院97年度台上字第5192號裁判參照
      ）。又所稱「追徵其價額」者，必限於所沒收之物為金錢
      以外之其他財物而無法沒收時，始應追徵其價額，使其繳
      納與原物相當之價額。如所得財物為金錢而無法沒收時，
      不發生追徵價額之問題。且共同正犯，應對犯罪之全部事
      實負責，其彼此間各自所有供犯罪所用之物，應合併沒收
      ，不得分別諭知。是本件被告Ｙ○○、被告宇○○、被告
      ｋ○○、被告ｉ○○、被告Ｗ○○、被告ｃ○○○○、被
      告巳○○○○、被告Ｏ○○、被告ｎ○○、被告ｍ○○、
      被告申○○、被告宙○○、被告Ｋ○○、被告ｄ○○、被
      告Ｕ○○、被告乙○○、被告ｆ○○、被告黃○○、被告
      Ｘ○○、被告丙○○、被告子○○、被告辛○○、被告丁
      ○○、被告丑○○、被告午○○、被告Ｓ○○、被告Ｒ○
      ○、被告ｏ○○、被告Ｃ○○、被告Ｅ○○、被告癸○○
      、被告庚○○、被告ｂ○○、被告Ｐ○○、被告酉○○、
      被告壬○○、被告寅○○、被告天○○、被告亥○○、被
      告ｇ○○、被告Ｚ○○所為，均分別犯公職人員選舉罷免
      法第99條第1項、第2項之預備行求及交付賄賂投票罪，是
      除已交付之賄賂外，分別扣案預備交付其他有投票權人之
      31萬1千元（即被告申○○尚未交付之2萬9 千元、被
      告宙○○尚未交付之1萬4千元、被告Ｋ○○、ｄ○○夫
      妻尚未交付之1萬3千元、被告乙○○尚未交付之1 萬元
      、被告ｆ○○尚未交付之9 千元、被告子○○尚未交
      付之1萬元、被告辛○○亦同未交付之3萬5 千元、被
      告丁○○尚未交付之3萬2千元、被告丑○○尚未交付之
      2千元、被告午○○尚未交付之4萬2 千元、被告Ｓ○
      ○尚未交付之2萬1千元、被告庚○○、ｇ○○夫妻尚未
      交付之9千元、被告ｂ○○尚未交付之1萬8 千元、被
      告Ｐ○○尚未交付之1萬6千元、被告寅○○尚未交付之
      1萬2千元、被告天○○尚未交付之1萬3千元、被告亥
      ○○尚未交付之1萬8千元、被告Ｚ○○尚未交付之8 千
      元，合計31萬1 千元），應由上開行賄之被告Ｙ○○、被
      告宇○○、被告ｋ○○、被告ｉ○○、被告Ｗ○○、被告
      ｃ○○○○、被告巳○○○○、被告Ｏ○○、被告ｎ○○
      、被告ｍ○○、被告申○○、被告宙○○、被告Ｋ○○、
      被告ｄ○○、被告Ｕ○○、被告乙○○、被告ｆ○○、被
      告黃○○、被告Ｘ○○、被告丙○○、被告子○○、被告
      辛○○、被告丁○○、被告丑○○、被告午○○、被告Ｓ
      ○○、被告Ｒ○○、被告ｏ○○、被告Ｃ○○、被告Ｅ○
      ○、被告癸○○、被告庚○○、被告ｂ○○、被告Ｐ○○
      、被告酉○○、被告壬○○、被告寅○○、被告天○○、
      被告亥○○、被告ｇ○○、被告Ｚ○○等人均合併諭知沒
      收。而被告Ｔ○○所收受之賄賂2 千元、被告己○○收受
      之賄賂5千元、被告ｌ○○收受之賄賂5百元，及被告Ｑ○
      ○收受價值約5 百元之賄賂煙、酒及飲料，均應依刑法第
      143條第2項宣告沒收，並就被告Ｑ○○部分諭知如全部或
      一部不能沒收時，追徵其價額。
二、被告宇○○不另為無罪諭知及被告ｊ○○、ｈ○○、玄○○
    無罪部分：
    (一)公訴意旨及移送併辦意旨略以：
      1.被告ｉ○○及Ｗ○○夫婦在取得被告簡志隆所交付15萬
        元後，即交付3千元予ｊ○○、2千元予ｈ○○；另被告
        乙○○則在取得被告宇○○所交付之3 萬元後，即交付
        價值數百元之酒類、飲料予玄○○，因認被告ｊ○○、
        ｈ○○、玄○○涉犯刑法第143條第1項之投票受賄罪嫌
        云云。
      2.緣地○○除係第6 屆山地原住民立法委員（已屆期任滿
        ）外，並擔任 「臺灣兩岸少數民族經濟文化發展協會」
        理事長（址設：南投縣埔里鎮○○街9 號、該址並為地
        ○○之埔里服務處），其於95年間，即以其子戌○○（
        所涉違反公職人員選舉罷免法案件，由臺灣南投地方法
        院檢察署檢察官另行提起公訴）及其女林婷立2 人名義
        ，各出資百分之30方式，與郭美珍（出資百分之40，所
        涉違反公職人員選舉罷免法案件，由臺灣南投地方法院
        檢察署檢察官另行提起公訴）共同經營飛馳旅行社股份
        有限公司（下稱飛馳旅行社），並由以戌○○及林婷立
        登記為飛馳旅行社之董事，另郭美珍則擔任飛馳旅行社
        之總經理，地○○則為飛馳旅行社之實際負責人，另由
        地○○之助理游榮進（即郭美珍之夫，所涉違反公職人
        員選舉罷免法案件，另由臺灣南投地方法院檢察署檢察
        官提起公訴）擔任名義之董事長。Ｖ○○（所涉違反公
        職人員選舉罷免法案件，另由臺灣南投地方法院檢察署
        檢察官提起公訴）係地○○之國會辦公室主任，綜理國
        會辦公室之行政事務，且受地○○指示授權處理各項事
        務；Ｍ○○（所涉違反公職人員選舉罷免法案件，另由
        臺灣南投地方法院檢察署檢察官提起公訴）擔任前立法
        委員地○○之國會辦公室助理兼任司機。地○○於90年
        間參選第5 屆立法委員選舉時，即夥同國會辦公室主任
        Ｖ○○等多人因賄選案件（假參訪、真旅遊、贊助旅費
        ），而遭起訴、判刑。詎地○○仍不知悔改、警惕，為
        求第7 屆山地原住民立法委員選舉競選連任成功，遂與
        郭美珍、Ｍ○○、Ｖ○○計畫利用大陸地區「內蒙古自
        治區臺灣同胞聯誼會」所舉辦「2007海峽兩岸少數民族
        教育界人士交流周」之機會，為招待或補助苗栗縣、桃
        園縣、新竹縣、花蓮縣、臺東縣等地具有山地原住民投
        票權之選民及對於山地原住民立法委員選舉投票權人具
        有影響力之人士組成參訪團，前往大陸地區北京、內蒙
        等地旅遊之方式，藉以鞏固票源，並由此拓展地○○在
        全省各地之票源基礎。地○○等人透過其擔任理事長之
        上開「臺灣兩岸少數民族經濟文化發展協會」與大陸方
        面聯繫，形式上由「內蒙古自治區臺灣同胞聯誼會」傳
        真邀請函予「臺灣兩岸少數民族經濟文化發展協會」，
        實際上則傳真至地○○國會辦公室，邀請「臺灣兩岸少
        數民族經濟文化發展協會」組成參訪團，於96年7月7日
        至同月14日前往內蒙古、北京等地進行參訪活動。地○
        ○並指示Ｍ○○、Ｖ○○等人處理相關參訪事宜，Ｍ○
        ○、Ｖ○○明知「內蒙古自治區臺灣同胞聯誼會」邀請
        函所邀請對象係「臺灣兩岸少數民族經濟文化發展協會
        」之會員並從事教育文化工作且具有少數民族身份者，
        然為求能使地○○拓展其於第7 屆山地原住民立法委員
        選舉中票源，竟共同基於行求賄選之犯意聯絡，謀議以
        補助或招待至大陸旅遊之不正利益，由Ｍ○○先於96年
        6 月間某日將「內蒙古自治區臺灣同胞聯誼會」邀請函
        及行程表傳真予苗栗縣泰安鄉鄉長柯武勇（所涉違反公
        職人員選舉罷免法案件，由臺灣南投地方法院檢察署檢
        察官另行提起公訴）及被告宇○○等人，並邀請柯武勇
        及被告宇○○分別擔任參訪團之團長及副團長，柯武勇
        及被告宇○○亦明知該次旅遊性質係具有「臺灣兩岸少
        數民族經濟文化發展協會」之會員並從事教育文化工作
        且具有少數民族身份者方能參加，竟共同基於行求賄選
        之犯意聯絡，由柯武勇於96年6 月間某日邀請苗栗縣泰
        安鄉具有山地原住民投票權之選民劉玉美、田敏育、田
        楊莫愁等人（均非從事教育工作者）；另宇○○則於96
        年6 月間某日邀請花蓮縣具有山地原住民投票權之選民
        Ｎ○○、吳信太、吳彥承及吳彥庭（非從事教育工作者
        ）等人。而Ｖ○○於96年6月底、7月初間某日邀請臺中
        縣和平鄉農會理事長吳瑞森、具有山地原住民投票權之
        選民即臺中縣和平鄉農會理事詹明松（均非從事教育工
        作者）等人參加，Ｍ○○則邀請臺東縣海端鄉鄉民代表
        會副主席吳建強及其配偶黃淑君、代表張榮進及其配偶
        胡麗美、組員周錦鋒及其配偶楊秀珠等人（均非從事教
        育工作者）、楊添助、楊添益、陳柔嫻、陳紓詠、黃素
        珍及趙德方（均非從事教育工作者）等人及具有山地原
        住民投票權之選民溫寶榮、賴惠美、陳義諶、江守仁、
        陳肇國等多人前往旅遊。地○○、Ｍ○○、Ｖ○○、郭
        美珍、宇○○及柯武勇等人明知參訪團含機票款、食宿
        、交通、門票及小費等全程費用，應為3萬6千元，然為
        使地○○獲得支持，地○○、Ｍ○○及郭美珍等人決定
        參加團員僅須負擔機票費用2萬5千元，其餘費用實為地
        ○○等負責卻佯稱由大陸落地招待。Ｍ○○、Ｖ○○、
        郭美珍、被告宇○○及柯武勇分別向具有山地原住民投
        票權之上開選民表示參加花蓮團，僅需自行負擔機票費
        用等約2萬5千元之金額，其餘費用將由邀請之「內蒙古
        自治區臺灣同胞聯誼會」負擔等語，藉以吸引選民及樁
        腳參團，達到固樁及綁樁之方式。經上開選民田敏育等
        人應允後，選民田敏育等人則將自行負擔之機票費用以
        現金、刷卡或匯款之方式，交由郭美珍以飛馳旅行社名
        義辦理出團事宜。Ｍ○○、Ｖ○○及另一不知情之國會
        助理施忠禮及不知情之臺東縣海端鄉地區助理邱強永則
        擔任安排床位、上下車次、搬運行李及房間安排等行政
        事務，Ｍ○○、柯武勇、Ｖ○○等人於大陸旅遊期間，
        遂利用用餐期間逐桌敬酒，藉以暗示請求選民能於下屆
        選舉時，投票支持地○○，後於上開參訪團返國之後，
        Ｍ○○、地○○等人利用各種聚會如花蓮縣秀林鄉鄉運
        會等機會，邀請或拜託參加之團員請求支持，並請團員
        向親友拉票予以支持。而以此方式，共同對參加參訪團
        旅遊之投票權人，行求其等投票支持地○○，計參加參
        訪團之田敏育等每人可以獲取之不法利益約為1萬1千元
        ，因認被告宇○○涉犯公職人員選舉罷免法第99條第 1
        項之投票行賄罪嫌云云。
    (二)按犯罪事實應依證據認定之，無證據不得認定犯罪事實，
      刑事訴訟法第154條第2項定有明文。次按認定犯罪事實所
      憑之證據，雖不以直接證據為限，間接證據亦包括在內；
      然而無論直接或間接證據，其為訴訟上之證明，須於通常
      一般之人均不致有所懷疑，而得確信其為真實之程度者，
      始得據為有罪之認定，倘其證明尚未達到此一程度，而有
      合理之懷疑存在時，事實審法院復已就其心證上理由予以
      闡述，敘明其如何無從為有罪之確信，因而為無罪之判決
      ，尚不得任意指為違法；又認定不利於被告之事實，須依
      積極證據，苟積極證據不足為不利於被告事實之認定時，
      即應為有利於被告之認定，更不必有何有利之證據（最高
      法院76年台上字第4986號、30 年上字第816 號判例參照）
      。
    (三)公訴及移送併辦意旨認被告ｊ○○、ｈ○○、玄○○、宇
      ○○涉犯上揭罪嫌，無非以：1.被告Ｗ○○、ｉ○○之指
      證、2.被告乙○○之指證、3.地○○擔任理事長之「臺灣
      兩岸少數民族經濟文化發展協會」會址同設於地○○南投
      服務處，且本案大陸邀請函均直接傳真至地○○之立法院
      國會辦公室、4.飛馳旅行社為地○○、郭美珍所共同經營
      、5.參訪團成本試算單；6.參加參訪團之Ｖ○○、Ｍ○○
      、邱強永、柯武勇、被告宇○○等人均為地○○助理或重
      要椿腳；7.在飛馳旅行社內所扣得之競選文宣及選舉人名
      冊等為其主要論據。
    (四)訊據被告ｊ○○、ｈ○○、玄○○均堅詞否認有何投票受
      賄犯行，均辯稱：並沒有拿到金錢等語。經查：
      1.經本院隔離訊問證人ｉ○○、Ｗ○○後，證人ｉ○○證
        稱：伊在名單上所稱被告ｊ○○收3 千元，實際上是被
        告ｊ○○妻子所收，因伊不記得被告ｊ○○太太的名字
        所以才寫ｊ○○，伊交3 千元給被告ｊ○○太太時，被
        告ｊ○○也在家在看電視，伊有跟被告ｊ○○的太太說
        要支持地○○，被告ｊ○○應該有聽到等語（參本院卷
        (三)第20頁）；而證人Ｗ○○證稱：錢是其交被告ｊ○○
        的太太，當時被告ｊ○○在家裡睡覺，當日被告ｉ○○
        並沒有到被告ｊ○○家中等語（參本院卷(三)第25頁）。
        就當時證人ｉ○○是否有至被告ｊ○○家中，已互有齟
        齬，雖就確實交付之對象為被告ｊ○○之妻之證述互核
        相符，惟被告ｊ○○當時是否確知悉被告Ｗ○○前往係
        為投票行賄已非無疑。且縱證人ｉ○○確有前往被告ｊ
        ○○住處，證人ｉ○○所證被告ｊ○○在看電視應有聽
        見云云，無非臆測之詞，難執為被告自由日天源不利之
        認定。況與證人ｉ○○一同前往之證人Ｗ○○則證稱：
        當時去的時候，被告ｊ○○在電視後方睡覺等語（參本
        院卷(三)第25頁），亦與證人ｉ○○所證之情節不符，則
        被告ｊ○○是否確有收受賄款，顯屬有疑。是以，本案
        被告ｊ○○部分，證人ｉ○○、Ｗ○○之指證既有瑕疵
        ，又無其他證據證明被告ｊ○○確有收受該筆3 千元賄
        款，或被告ｊ○○確知該3 千元，係選舉之賄款，本罪
        疑惟輕之法則，自應為被告ｊ○○有利之認定。
     2. 又證人ｉ○○於本院時復證稱：被告ｈ○○2 千元部分
        ，是伊記錯了，應該是被告ｈ○○的哥哥鍾少林，當時
        被告ｈ○○並不在家，這部分應該是伊弄錯了等語（參
        本院卷(三)第20頁至第21頁）；證人Ｗ○○亦證稱：因為
        其非原住民，所以把被告ｈ○○及鍾少林姓名弄錯等語
        （參本院卷(三)第23頁）互核一致而無瑕疵可指，自堪採
        信。是被告ｈ○○辯稱並未收到賄款等語，應堪憑採，
        而足為其有利之認定。
      3.證人乙○○於本院時證稱：伊和被告玄○○的妹妹邱玉
        美是好友，錢實際上是給邱玉美而非被告玄○○，因為
        伊都是用太魯閣名字稱呼，搞不清楚國語名稱等語（參
        本院卷(三)第28頁）；又證人Ｌ○○於本院審理時亦到庭
        證稱：被告玄○○因工作關係並未居住在西林村，且已
        有很長時間並未居住在西林村，與被告乙○○已有很長
        時間無任何往來等語（參本院卷(三)第220頁至第221頁）
        等語，足見被告玄○○是否確有收受本案賄款，即屬有
        疑。
    (五)訊據被告宇○○固不否認有參加上開參訪團至大陸地區內
      蒙古地區參訪，參訪團中確有非教育界人士，惟堅詞否認
      有何賄選犯行，辯稱：當時Ｍ○○打給伊，要伊傳遞參訪
      的訊息給花蓮地區的教育界人士，伊僅通知黃德誠、Ｎ○
      ○、ａ○○、黃勤聰等4 位教育界人士。吳信太為Ｎ○○
      之妻，吳彥承、吳彥庭則為Ｎ○○小孩、吳信太、吳彥承
      、吳彥庭會參加參訪團伊並不知情。伊並未受理報名，伊
      所找的人中沒有非原住民及非教育工作者等語。經查：
      1.被告宇○○與趙德方、詹明松、吳瑞森、楊添助、陳翊
        堤、張德偉、蔡義良、周錦鋒、楊秀珠、邱強永、黃淑
        君、吳建強、張榮進、胡莉美、陳宏輝、黃素真、陳柔
        嫻、陳紓詠、劉義發、楊添益、周水珍、江守仁、賴進
        坤、鐘淑月、柳雪雯、陳義諶、蔡麗亮、李繼生、陳肇
        國、徐美智、溫寶榮、賴惠美、李忠祥、余貞玉、柯真
        光、川春吉、王亞男、李嘉祥、ａ○○、藍明春、林喜
        文、陳聖韻、Ｎ○○、吳彥庭、吳信太、吳彥承、許進
        明、亥○○、黃德誠、黃勤聰、張淑純、王勝吉、陳惠
        美、田楊莫愁、田敏育、劉玉美、柯武勇、高崇賜、劉
        真琴、江森等人，於96年7月7日至同月14日，受大陸地
        區「內蒙古自治區臺灣同胞聯誼會」所舉辦「2007海峽
        兩岸少數民族教育界人士交流周」邀請之機會，以每人
        支付2萬5千元，前往內蒙古、北京等地進行參訪活動等
        情，除據被告宇○○供述及證人趙德方、詹明松、吳瑞
        森、楊添助、陳翊堤、張德偉、蔡義良、周錦鋒、楊秀
        珠、邱強永、黃淑君、吳建強、張榮進、胡莉美、陳宏
        輝、黃素真、陳柔嫻、陳紓詠、劉義發、楊添益、周水
        珍、江守仁、賴進坤、鐘淑月、柳雪雯、陳義諶、蔡麗
        亮、李繼生、陳肇國、徐美智、溫寶榮、賴惠美、李忠
        祥、余貞玉、柯真光、川春吉、王亞男、李嘉祥、ａ○
        ○、藍明春、陳聖韻、Ｎ○○、吳彥庭、吳信太、吳彥
        承、許進明、亥○○、黃德誠、黃勤聰、張淑純、王勝
        吉、陳惠美、田楊莫愁、田敏育、劉玉美、柯武勇、高
        崇賜、劉真琴、江森等人於調查站及偵查中分別證述甚
        詳。此外，復有臺彎兩岸少數民族經濟文化發展協會函
        、內蒙古自治區臺灣同胞聯誼會邀請函、參訪團名單、
        參訪團赴內蒙古交流活動日程表、出團名單一覽表、飛
        馳旅行社函、團體旅客總表、飛馳旅行社轉帳明細、團
        體成本試算表、飛馳旅行社客戶收費明細表等分別在卷
        可稽，應堪認定。
     2. 本案一同前往大陸地區之參訪團成員，除證人王亞男為
        被告宇○○妻子外，僅證人Ｎ○○於調查站及偵查中證
        稱：伊係太魯閣族，目前擔任國小校長，係被告宇○○
        邀請伊參加參訪團，而吳信太、吳彥庭、吳彥承，則分
        別為伊夫婿及子女等語。其餘參與參訪團之成員，則係
        分別受Ｍ○○、ａ○○、Ｖ○○、吳健強、黃勤聰、周
        錦鋒所邀請而參加參訪團，且本次參訪團在參訪過程中
        ，均未提及任何有關選舉之言語等情，除亦為證人Ｎ○
        ○證述在卷外，復據趙德方、詹明松、吳瑞森、楊添助
        、陳翊堤、張德偉、蔡義良、周錦鋒、楊秀珠、邱強永
        、黃淑君、吳建強、張榮進、胡莉美、陳宏輝、黃素真
        、陳柔嫻、陳紓詠、劉義發、楊添益、周水珍、江守仁
        、賴進坤、鐘淑月、柳雪雯、陳義諶、蔡麗亮、李繼生
        、陳肇國、徐美智、溫寶榮、賴惠美、李忠祥、余貞玉
        、柯真光、川春吉、王亞男、李嘉祥、ａ○○、藍明春
        、陳聖韻、Ｎ○○、吳彥庭、吳信太、吳彥承、許進明
        、亥○○、黃德誠、黃勤聰、張淑純、王勝吉、陳惠美
        、田楊莫愁、田敏育、劉玉美、柯武勇、高崇賜、劉真
        琴、江森等人，於調查站及檢察官偵查中均證述明確。
        是以，被告辯稱：伊僅通知黃德誠、Ｎ○○、ａ○○、
        黃勤聰等4位教育界人士一語，即非全然不可採信。
      3.再者，證人郭美珍於調查站時證稱：該參訪團機票，以
        團體票計算每人合計約2萬元至2萬2 千元，所以伊才決
        定每人收取2萬5千元，但因後來轉機地點更改所以才會
        發生虧損等語（參臺灣南投地方法院檢察署96年度選偵
        字15號卷(一)第298 頁）；證人Ｍ○○於本院審理時，到
        庭證稱：本案參訪團係例行的交流活動，與選舉無關，
        大陸方面邀請出團的員額有60人，因此全數都要原住民
        ，會有困難，所以在得到大陸同意後，才邀請非原住民
        參加參訪團。參訪團團長原為許淑銀、副團長為柯武勇
        ，但因許淑銀有事不能參加，所以臨時由柯武勇任團長
        ，被告宇○○在機場時，才告知由被告宇○○擔任副團
        長，參加的團員都是向伊回報，被告宇○○只有報名自
        己和他的太太王亞男，本案團員都只有負擔機票費用，
        其餘均由邀請單位內蒙古自治區對臺辦公室落地接待，
        內蒙古自治區臺灣同胞聯誼會是內蒙古自治區對臺辦公
        室內的單位，對臺灣發文都是用「內蒙古自治區臺灣同
        胞聯誼會」的名義為之等語（參本院卷第14頁至第16頁
        、第18頁），是本案參訪團團員確僅負擔機票費用且有
        非原住民參加無訛。然參以本案黃德誠、Ｎ○○、ａ○
        ○、黃勤聰等人均為現任校長，黃德誠、黃勤聰為泰雅
        族；ａ○○、Ｎ○○則為太魯閣族。從而，被告宇○○
        所通知邀請參加參訪團之人，均係從事教育文化工作且
        具有原住民身分者無訛。
      4.至除機票費用外，其餘費用係由大陸內蒙古自治區臺灣
        同胞聯誼會落地招待一情，除據上揭證人Ｍ○○於本院
        審理時到庭證述甚詳外，亦與證人地○○、郭美珍等人
        於調查站調查時所證相符，而參本案卷內並無其他積極
        證據可證係由地○○支付除機票外之其他費用，自不能
        僅因大陸「內蒙古自治區臺灣同胞聯誼會」邀請函並未
        註明負擔，即遽推論為地○○所支付。況本案尚有全團
        近半數達26位非山地原住民之人參加；再衡本案被告宇
        ○○在本屆（即第7 屆）選舉前，原與地○○並不熟識
        ，係本屆選舉時，因被告宇○○所支持之瓦歷斯貝林不
        參選，在瓦歷斯貝林要求支持地○○後，才與地○○有
        所往來，並為其輔選，為被告宇○○供述及證人地○○
        證述一致在卷（參本院卷(三)第347頁、第364頁），則在
        此情形下，該參訪團是否確為選舉目的，所為之綁椿、
        固椿並進而交付不正利益，及被告宇○○確有與地○○
        有犯意之聯絡及犯行，即非無疑。
    (六)綜上所述，被告ｊ○○既非實際收受本案投票賄款之人、
      被告ｈ○○則為被告ｉ○○、Ｗ○○所誤指、被告玄○○
      則為被告乙○○所誤指，即難認被告ｊ○○、ｈ○○、玄
      ○○確有投票收受賄賂之犯行。而被告宇○○自承所邀請
      參加之參訪團成員僅Ｎ○○、ａ○○、黃勤聰、黃德誠等
      4 人，既均為教育工作者，且具原住民身分，復未由其經
      手辦理報名手續，且參訪團除有本屆具山地原住民選舉權
      之人參加外，亦有近半數之非山地原住民參加，在參訪過
      程中亦無任何要求選舉支持之言語出現。此外，亦查無參
      訪團除機票外之支出，係由地○○所支付，是難僅以參訪
      團團員僅支付機票費用，即遽認被告宇○○有與地○○基
      於賄選之犯意聯絡及行為分擔。此外，復查無其他積極證
      據足認被告ｊ○○、被告ｈ○○、被告玄○○、被告宇○
      ○確有檢察官起訴及移送併辦部分所謂之收賄、賄選犯行
      ，本院無從達超越合理懷疑之心證，是依首揭說明並本罪
      疑唯輕之法則，自應為被告ｊ○○、被告ｈ○○、被告玄
      ○○、被告宇○○有利之認定，而為被告ｊ○○、被告ｈ
      ○○、被告玄○○無罪之諭知。至被告宇○○部分，原應
      為無罪之諭知。惟檢察官移送併辦意旨既認此部分與本案
      上揭被告宇○○有罪部分，有同一事實之關係，爰不另為
      無罪之諭知，併此敘明。
據上論斷，應依刑事訴訟法第299條第1項前段、第300條、第301
條前段，公職人員選舉罷免法第99條第1項、第2項、第3項、第5
項、第111條第1項、第113條第3項，刑法第11條前段、第28條 、
第143條第1項、第2項、第41條第1項前段、第51條第5款、第 74
條第1項第1款、第37條第2項、第3項，刑法施行法第1條之1第 2
項，判決如主文。
本案經檢察官孫源志到庭執行職務。
中    華    民    國    97    年    11    月    25    日
                  刑事第二庭審判長  法  官    陳世博
                                    法  官    陳月雯
                                    法  官    林恒祺
以上正本證明與原本無異。
如不服本判決應於收受判決後10日內向本院提出上訴書狀，並應
應敘述具體理由。其未敘述上訴理由者，應於上訴期間屆滿後20
日內向本院補提理由書 (均須按他造當事人之人數附繕本)「切
勿逕送上級法院」。
中    華    民    國    97    年    11    月    28    日
                                    書記官
附錄本判決論罪之法律條文
公職人員選舉罷免法第99條
對於有投票權之人，行求期約或交付賄賂或其他不正利益，而約
其不行使投票權或為一定之行使者，處3年以上10 年以下有期徒
刑，得併科新臺幣1百萬元以上1千萬元以下金。
預備犯前項之罪者，處1年以下有期徒刑。
預備或用以行求期約或交付之賄賂，不問屬於犯人與否，沒收之
。
犯第1項或第2項之罪，於犯罪後六個月內自首者，減輕或免除其
刑；因而查獲候選人為正犯或共犯者，免除其刑。
犯第1項或第2項之罪，在偵查中自白者，減輕其刑；因而查獲候
選人為正犯或共犯者，減輕或免除其刑。
公職人員選舉罷免法第111條
犯第97條第2項之罪或刑法第143條第1 項之罪，於犯罪後三個月
內自首者，免除其刑；逾三個月者，減輕或免除其刑；在偵查或
審判中自白者，減輕其刑。
意圖他人受刑事處分，虛構事實，而為前項之自首者，依刑法誣
告罪之規定處斷。
公職人員選舉罷免法第113條
犯本章之罪，其他法律有較重處罰之規定者，從其規定。
辦理選舉、罷免事務人員，假借職務上之權力、機會或方法，以
故意犯本章之罪者，加重其刑至二分之一。
犯本章之罪或刑法分則第六章之妨害投票罪，宣告有期徒刑以上
之刑者，並宣告褫奪公權。
中華民國刑法第143條
有投票權之人，要求、期約或收受賄賂或其他不正當利益，而許
以不行使其投票權或為一定之行使者，處3 年以下有期徒刑，得
併科5千元以下罰金。
犯前項之罪者，所收受之賄賂沒收之。如全部或一部不能沒收時
，追徵其價額。
附表一
 ┌─┬───┬────┬────┬───┬────┬────┐
 │編│行賄人│時間    │地點    │賄賂或│收受賄賂│ 備註   │
 │號│      │        │        │不正利│人      │        │
 │  │      │        │        │益    │        │        │
 ├─┼───┼────┼────┼───┼────┼────┤
 │1 │ｉ○○│97年1 月│花蓮縣萬│新臺幣│林蘭妹（│        │
 │  │Ｗ○○│初某日晚│榮鄉萬榮│（下同│另由檢察│        │
 │  │      │上7時許 │村萬榮3-│）3千 │官為不起│        │
 │  │      │        │2號林蘭 │元    │訴處分）│        │
 │  │      │        │妹住處  │      │        │        │
 ├─┼───┼────┼────┼───┼────┼────┤
 │2 │Ｗ○○│97年1月7│同上村萬│5千元 │黃桃花（│        │
 │  │      │日晚上8 │榮9號黃 │      │另由檢察│        │
 │  │      │時許    │桃花住處│      │官不起訴│        │
 │  │      │        │        │      │處分）  │        │
 ├─┼───┼────┼────┼───┼────┼────┤
 │3 │ｉ○○│97年1月4│同上村萬│4千元 │許阿美（│        │
 │  │Ｗ○○│日晚上7 │榮10之1 │      │另由檢察│        │
 │  │      │時許    │號許阿美│      │官為不訴│        │
 │  │      │        │住處    │      │處分）  │        │
 ├─┼───┼────┼────┼───┼────┼────┤
 │4 │ 同上 │97年1月6│同上村萬│3千元 │高照妹（│        │
 │  │      │日下午5 │榮27號高│      │另由檢察│        │
 │  │      │、6時   │照妹住處│      │官為不訴│        │
 │  │      │        │        │      │處分）  │        │
 ├─┼───┼────┼────┼───┼────┼────┤
 │5 │ｉ○○│97年1月9│同上村萬│2千元 │鍾少林（│        │
 │  │      │日下午2 │榮80之3 │      │另由檢察│        │
 │  │      │時許    │號ｉ○○│      │官為緩起│        │
 │  │      │        │住處    │      │訴處分）│        │
 ├─┼───┼────┼────┼───┼────┼────┤
 │6 │Ｗ○○│97年1月6│同上村萬│1千元 │劉美蘭（│        │
 │  │      │日晚上  │榮61號劉│      │另由檢察│        │
 │  │      │        │美蘭住處│      │官為不起│        │
 │  │      │        │        │      │訴處分）│        │
 ├─┼───┼────┼────┼───┼────┼────┤
 │7 │Ｗ○○│97年1月9│同上村萬│6千元 │王玉錦（│        │
 │  │      │日下午1 │榮68號王│      │另由檢察│        │
 │  │      │時許    │玉錦住處│      │官為不起│        │
 │  │      │        │        │      │訴處分）│        │
 │  │      │        │        │      │        │        │
 │  │      │        │        │      │        │        │
 ├─┼───┼────┼────┼───┼────┼────┤
 │8 │Ｗ○○│97年1月6│同上村萬│2千元 │方金榮（│        │
 │  │ｉ○○│日下午3 │榮180號 │      │另由檢察│        │
 │  │      │時      │前路上  │      │官為不起│        │
 │  │      │        │        │      │訴處分）│        │
 ├─┼───┼────┼────┼───┼────┼────┤
 │9 │同上  │97年1月5│同上村萬│2千元 │賴秀鳳（│        │
 │  │      │日下午7 │榮69號賴│      │另由檢察│        │
 │  │      │時      │秀鳳住處│      │官不起訴│        │
 │  │      │        │        │      │處分）  │        │
 ├─┼───┼────┼────┼───┼────┼────┤
 │10│Ｗ○○│97年1 月│同上村萬│4千元 │王玉英（│        │
 │  │      │6日晚上 │榮80-1號│      │另由檢察│        │
 │  │      │        │        │      │官為不起│        │
 │  │      │        │        │      │訴處分）│        │
 ├─┼───┼────┼────┼───┼────┼────┤
 │11│Ｗ○○│97年1 月│同上村萬│1千元 │賴雅各（│        │
 │  │ｉ○○│間晚上  │榮80-2號│      │另由檢察│        │
 │  │      │        │        │      │官為不起│        │
 │  │      │        │        │      │訴處分）│        │
 ├─┼───┼────┼────┼───┼────┼────┤
 │12│Ｗ○○│97年1 月│同上村某│3千元 │彭玉梅（│        │
 │  │      │初某日  │處      │      │另由檢察│        │
 │  │      │        │        │      │官為不起│        │
 │  │      │        │        │      │訴處分）│        │
 ├─┼───┼────┼────┼───┼────┼────┤
 │13│同上  │97年1月 │同上村某│2千元 │黃立人（│        │
 │  │      │初某日  │處      │      │另由檢察│        │
 │  │      │        │        │      │官為不起│        │
 │  │      │        │        │      │訴處分）│        │
 ├─┼───┼────┼────┼───┼────┼────┤
 │14│ｉ○○│97年1月9│萬榮鄉衛│1千元 │江保瑋（│        │
 │  │      │日早上  │生所附近│      │另由檢察│        │
 │  │      │        │大馬路上│      │官為不起│        │
 │  │      │        │        │      │訴處分）│        │
 ├─┼───┼────┼────┼───┼────┼────┤
 │15│Ｗ○○│97年1 月│萬榮鄉萬│2千元 │周瑪利（│        │
 │  │      │某日早上│榮村萬榮│      │另由檢察│        │
 │  │      │        │30號    │      │官為不起│        │
 │  │      │        │        │      │訴處分）│        │
 │  │      │        │        │      │        │        │
 ├─┼───┼────┼────┼───┼────┼────┤
 │16│ｉ○○│97年1 月│同上村萬│4千元 │陳曲妹（│        │
 │  │      │6日     │榮159號 │      │另由檢察│        │
 │  │      │        │陳曲妹住│      │官為不起│        │
 │  │      │        │處      │      │訴處分）│        │
 ├─┼───┼────┼────┼───┼────┼────┤
 │17│Ｗ○○│97年1 月│萬榮鄉萬│3千元 │蔡玉梅（│        │
 │  │      │6日晚上 │榮國小前│      │另由檢察│        │
 │  │      │7時許   │        │      │官為不起│        │
 │  │      │        │        │      │訴處分）│        │
 ├─┼───┼────┼────┼───┼────┼────┤
 │18│Ｗ○○│97年1 月│萬榮鄉萬│2千元 │賴桂蘭（│        │
 │  │ｉ○○│初某日晚│榮村萬榮│      │另由檢察│        │
 │  │      │上      │168-1號 │      │官為不起│        │
 │  │      │        │賴桂蘭住│      │訴處分）│        │
 │  │      │        │處      │      │        │        │
 ├─┼───┼────┼────┼───┼────┼────┤
 │19│ｉ○○│97年1 月│同上村萬│5千元 │蔡春香（│        │
 │  │      │6日晚上 │榮17-1號│      │另由檢察│        │
 │  │      │        │蔡春香住│      │官為不起│        │
 │  │      │        │處      │      │訴處分）│        │
 │  │      │        │        │      │        │        │
 ├─┼───┼────┼────┼───┼────┼────┤
 │20│Ｗ○○│97年1 月│同上村萬│4千元 │黃玉美（│        │
 │  │      │6日17時 │榮176-1 │      │另由檢察│        │
 │  │      │許      │號黃玉美│      │官為緩起│        │
 │  │      │        │住處    │      │訴處分）│        │
 ├─┼───┼────┼────┼───┼────┼────┤
 │21│同上  │97年1 月│同上村某│1千元 │黃花英（│        │
 │  │      │9日     │處路旁  │      │另由檢察│        │
 │  │      │        │        │      │官為不起│        │
 │  │      │        │        │      │訴處分）│        │
 ├─┼───┼────┼────┼───┼────┼────┤
 │22│同上  │97年1月 │同上村萬│2千元 │ Ｔ○○ │        │
 │  │      │12日前某│榮80號  │      │        │        │
 │  │      │日      │        │      │        │        │
 ├─┼───┼────┼────┼───┼────┼────┤
 │23│同上  │同上    │同上村30│5千元 │ 己○○ │        │
 │  │      │        │號      │      │        │        │
 └─┴───┴────┴────┴───┴────┴────┘
附表二
 ┌─┬──────┬───┬───┬────┬────┬────┐
 │編│行賄人      │ 時間 │地點  │賄賂或不│收受賄賂│  備註  │
 │號│            │      │      │正利益  │人      │        │
 ├─┼──────┼───┼───┼────┼────┼────┤
 │1 │巳○○○○  │97年 1│花蓮縣│新臺幣（│賴麗英（│        │
 │  │            │月9日 │萬榮鄉│下同）1 │另由檢察│        │
 │  │            │左右  │西林村│萬1千元 │官為不起│        │
 │  │            │      │西林12│        │訴處分）│        │
 │  │            │      │7號-2 │        │        │        │
 │  │            │      │賴麗英│        │        │        │
 │  │            │      │住處  │        │        │        │
 ├─┼──────┼───┼───┼────┼────┼────┤
 │2 │ｃ○○○○  │97年 1│同上村│2千元   │吳淑美（│        │
 │  │            │月10日│西林45│        │另由檢察│        │
 │  │            │下午 7│-3號吳│        │官為不起│        │
 │  │            │時    │淑美住│        │訴處分）│        │
 │  │            │      │處    │        │        │        │
 ├─┼──────┼───┼───┼────┼────┼────┤
 │3 │ｃ○○○○  │97年1 │同上村│1千元   │楊盛才（│        │
 │  │巳○○○○  │月12日│瑟令阿│        │另由檢察│        │
 │  │            │投票前│比斯經│        │官為緩起│        │
 │  │            │幾天中│營之小│        │訴處分）│        │
 │  │            │午    │吃店內│        │        │        │
 │  │            │      │      │        │        │        │
 │  │            │      │      │        │        │        │
 ├─┼──────┼───┼───┼────┼────┼────┤
 │4 │巳○○○○  │97年1 │同上村│2千元   │張福祿（│        │
 │  │            │月9日 │西林91│        │另由檢察│        │
 │  │            │      │號張福│        │官為不起│        │
 │  │            │      │祿住處│        │訴處分）│        │
 ├─┼──────┼───┼───┼────┼────┼────┤
 │5 │ｃ○○○○  │97年 1│同上村│1千元   │薛優林（│        │
 │  │巳○○○○  │月10日│西林90│        │另由檢察│        │
 │  │            │下午4-│號薛優│        │官為不起│        │
 │  │            │5時   │林住處│        │訴處分）│        │
 ├─┼──────┼───┼───┼────┼────┼────┤
 │6 │ｃ○○○○  │97年 1│同上村│2千元   │柯李妹（│        │
 │  │            │月10日│西林90│        │另由檢察│        │
 │  │            │晚上 9│號柯李│        │官為不起│        │
 │  │            │時許  │妹住處│        │訴處分）│        │
 ├─┼──────┼───┼───┼────┼────┼────┤
 │7 │巳○○○○  │投票日│同上村│1千元   │王新蘭（│        │
 │  │            │前幾天│西林90│        │另由檢察│        │
 │  │            │下午5 │號王新│        │官為不起│        │
 │  │            │時許  │蘭住處│        │訴處分）│        │
 ├─┼──────┼───┼───┼────┼────┼────┤
 │8 │同上        │97年 1│同上村│2千元   │邱季蓮（│        │
 │  │            │月9、1│西林72│        │另由檢察│        │
 │  │            │0日中 │-2號秋│        │官為不起│        │
 │  │            │午許  │季蓮住│        │訴處分）│        │
 │  │            │      │處    │        │        │        │
 │  │            │      │      │        │        │        │
 ├─┼──────┼───┼───┼────┼────┼────┤
 │9 │巳○○○○  │97年1 │同上村│2千元   │Ｏ○○（│        │
 │  │            │月9日 │西林33│        │起訴）  │        │
 │  │            │下午7 │-2號張│        │        │        │
 │  │            │時    │美英住│        │        │        │
 │  │            │      │處    │        │        │        │
 ├─┼──────┼───┼───┼────┼────┼────┤
 │10│Ｏ○○      │97年1 │同上村│1千元   │李阿玉（│        │
 │  │            │月11日│西林31│        │Ｏ○○之│        │
 │  │            │中午  │號李阿│        │婆婆，另│        │
 │  │            │      │玉住處│        │由檢察官│        │
 │  │            │      │      │        │為不起訴│        │
 │  │            │      │      │        │處分）  │        │
 ├─┼──────┼───┼───┼────┼────┼────┤
 │11│同上        │97年 1│同上村│1千元   │楊榮光（│        │
 │  │            │月11日│西林33│        │另由檢察│        │
 │  │            │中午12│號楊榮│        │官為不起│        │
 │  │            │時許  │光住處│        │訴處分）│        │
 ├─┼──────┼───┼───┼────┼────┼────┤
 │12│同上        │97年1 │同上村│1千元   │許雅玲（│        │
 │  │            │月11日│西林33│        │另由檢察│        │
 │  │            │中午  │號許雅│        │官為不起│        │
 │  │            │      │玲住處│        │訴處分）│        │
 ├─┼──────┼───┼───┼────┼────┼────┤
 │13│同上        │97年1 │同上村│1千元   │葛兆智（│        │
 │  │            │月11日│西林36│        │另由檢察│        │
 │  │            │下午1 │-1號葛│        │官為緩起│        │
 │  │            │時許  │兆智住│        │訴處分）│        │
 │  │            │      │處    │        │        │        │
 ├─┼──────┼───┼───┼────┼────┼────┤
 │14│同上        │同上  │同上  │1千元   │陳玉珍（│        │
 │  │            │      │      │        │另由檢察│        │
 │  │            │      │      │        │官為不起│        │
 │  │            │      │      │        │訴處分）│        │
 │  │            │      │      │        │        │        │
 └─┴──────┴───┴───┴────┴────┴────┘
附表三
 ┌─┬──────┬────┬───┬────┬────┬────┐
 │編│行賄人      │ 時間   │ 地點 │賄賂或不│收受賄賂│ 備註   │
 │號│            │        │      │正利益  │人      │        │
 ├─┼──────┼────┼───┼────┼────┼────┤
 │1 │ｎ○○      │97年1月1│花蓮縣│6千元   │陳美蘭（│        │
 │  │            │2日投票 │萬榮鄉│        │另由檢察│        │
 │  │            │日前某日│見晴村│        │官為不起│        │
 │  │            │晚上7時 │（下同│        │訴處分）│        │
 │  │            │許      │）馬路│        │        │        │
 │  │            │        │上    │        │        │        │
 ├─┼──────┼────┼───┼────┼────┼────┤
 │2 │同上        │97年1月1│同上村│4千元   │馮興光（│        │
 │  │            │1日上午 │某處馬│        │另由檢察│        │
 │  │            │9時     │路上  │        │官為緩起│        │
 │  │            │        │      │        │訴處分）│        │
 ├─┼──────┼────┼───┼────┼────┼────┤
 │3 │同上        │97年1月9│同上村│4千元   │孫國強（│        │
 │  │            │日晚上9 │見晴17│        │另由檢察│        │
 │  │            │時40分許│號    │        │官為不起│        │
 │  │            │        │      │        │訴處分）│        │
 ├─┼──────┼────┼───┼────┼────┼────┤
 │4 │同上        │97年1月1│同上村│3千元   │魏華英（│        │
 │  │            │0日下午4│見晴88│        │另由檢察│        │
 │  │            │時許    │號魏華│        │官為不起│        │
 │  │            │        │英住處│        │訴處分）│        │
 ├─┼──────┼────┼───┼────┼────┼────┤
 │5 │同上        │97年1月1│同上村│1千元   │顏美玉（│        │
 │  │            │1日上午 │見晴國│        │另由檢察│        │
 │  │            │9、10時 │小路邊│        │官為不起│        │
 │  │            │許      │馬路  │        │訴處分）│        │
 ├─┼──────┼────┼───┼────┼────┼────┤
 │6 │同上        │97年1月1│同上村│2千元   │顏梅花（│        │
 │  │            │1日下午 │見晴85│        │另由檢察│        │
 │  │            │        │號顏梅│        │官為不起│        │
 │  │            │        │花住處│        │訴處分）│        │
 ├─┼──────┼────┼───┼────┼────┼────┤
 │7 │同上        │97年1月1│同上村│1千元   │胡仁福（│        │
 │  │            │0日上午1│見晴  │        │另由檢察│        │
 │  │            │0時許   │23-1號│        │官為不起│        │
 │  │            │        │胡仁住│        │訴處分）│        │
 │  │            │        │處前小│        │        │        │
 │  │            │        │路上  │        │        │        │
 ├─┼──────┼────┼───┼────┼────┼────┤
 │8 │同上        │97年1月1│同上村│1千元   │陳美珠（│        │
 │  │            │0日上午1│見晴42│        │另由檢察│        │
 │  │            │0時許   │-1號陳│        │官為不起│        │
 │  │            │        │美珠住│        │訴處分）│        │
 │  │            │        │處    │        │        │        │
 ├─┼──────┼────┼───┼────┼────┼────┤
 │9 │同上        │97年1月1│同上村│1千元   │顏美珍（│        │
 │  │            │0日上午7│見晴53│        │另由檢察│        │
 │  │            │時許    │號顏美│        │官為不起│        │
 │  │            │        │珍住處│        │訴處分）│        │
 ├─┼──────┼────┼───┼────┼────┼────┤
 │10│同上        │97年1 月│見晴84│1千元   │馮愛妹（│        │
 │  │            │10日晚上│號馮愛│        │另由檢察│        │
 │  │            │        │妹住處│        │官為不起│        │
 │  │            │        │      │        │訴處分）│        │
 ├─┼──────┼────┼───┼────┼────┼────┤
 │11│同上        │97年1月1│同上  │1千元   │馮顏錦妹│        │
 │  │            │1日晚上6│      │        │（馮愛妹│        │
 │  │            │時許    │      │        │之姪女，│        │
 │  │            │        │      │        │另由檢察│        │
 │  │            │        │      │        │官為不起│        │
 │  │            │        │      │        │訴處分）│        │
 ├─┼──────┼────┼───┼────┼────┼────┤
 │12│同上        │97年1月1│同上村│2千元   │顏善吉（│        │
 │  │            │1日晚上8│見晴9-│        │另由檢察│        │
 │  │            │時許    │8號顏 │        │官為不起│        │
 │  │            │        │善吉住│        │訴處分）│        │
 │  │            │        │處    │        │        │        │
 ├─┼──────┼────┼───┼────┼────┼────┤
 │13│同上        │97年1 月│見晴22│2千元   │田鳳妹（│        │
 │  │            │10日上午│號田鳳│        │另由檢察│        │
 │  │            │11時    │妹住處│        │官為不起│        │
 │  │            │        │      │        │訴處分）│        │
 ├─┼──────┼────┼───┼────┼────┼────┤
 │14│ｍ○○（由顏│97年1月 │花蓮縣│2千元   │古金英（│        │
 │  │樹雄交ｍ○○│10日某時│萬榮鄉│        │另由檢察│        │
 │  │2萬6千元後由│許      │西林村│        │官為不起│        │
 │  │ｍ○○交付左│        │某處路│        │訴處分）│        │
 │  │列投票權人）│        │上    │        │        │        │
 ├─┼──────┼────┼───┼────┼────┼────┤
 │15│同上        │97年1月1│同上  │1千元   │鄧榮茂（│        │
 │  │            │2日上午 │      │        │另由檢察│        │
 │  │            │10時許  │      │        │官為緩起│        │
 │  │            │        │      │        │訴處分）│        │
 ├─┼──────┼────┼───┼────┼────┼────┤
 │16│同上        │97年1月 │同上  │1千元   │高豐源（│        │
 │  │            │11日上午│      │        │另由檢察│        │
 │  │            │        │      │        │官為不起│        │
 │  │            │        │      │        │訴處分）│        │
 ├─┼──────┼────┼───┼────┼────┼────┤
 │17│同上        │97年1月 │同上  │3千元   │孫秋妹（│        │
 │  │            │11日下午│      │        │另由檢察│        │
 │  │            │3、4時許│      │        │官為不起│        │
 │  │            │        │      │        │訴處分）│        │
 ├─┼──────┼────┼───┼────┼────┼────┤
 │18│同上        │97年1月 │同上村│2千元   │涂玉霞（│        │
 │  │            │11日下午│西林15│        │另由檢察│        │
 │  │            │3時許   │9號涂 │        │官為不起│        │
 │  │            │        │玉霞住│        │訴處分）│        │
 │  │            │        │處    │        │        │        │
 ├─┼──────┼────┼───┼────┼────┼────┤
 │19│同上        │97年1月1│同上村│4千元   │孫貴菊（│        │
 │  │            │1日上午1│西林14│        │另由檢察│        │
 │  │            │1時許   │9號孫 │        │官為不起│        │
 │  │            │        │貴菊住│        │訴處分）│        │
 │  │            │        │處    │        │        │        │
 ├─┼──────┼────┼───┼────┼────┼────┤
 │20│同上        │97年1月1│同上村│1千元   │鄧秀英（│        │
 │  │            │0日晚上7│西林14│        │另由檢察│        │
 │  │            │時許    │7號   │        │官為不起│        │
 │  │            │        │      │        │訴處分）│        │
 │  │            │        │      │        │        │        │
 ├─┼──────┼────┼───┼────┼────┼────┤
 │21│同上        │97年1月1│同上  │1千元   │袁帶妹（│        │
 │  │            │0日下午 │      │        │另由檢察│        │
 │  │            │        │      │        │官為不起│        │
 │  │            │        │      │        │訴處分）│        │
 ├─┼──────┼────┼───┼────┼────┼────┤
 │22│同上        │97年1月1│同上村│1千元   │楊薛明英│        │
 │  │            │1日下午3│內某處│        │（另由檢│        │
 │  │            │時許    │      │        │察官為不│        │
 │  │            │        │      │        │起訴處分│        │
 │  │            │        │      │        │）      │        │
 ├─┼──────┼────┼───┼────┼────┼────┤
 │23│同上        │97年1月1│同上村│1千元   │薛參妹（│        │
 │  │            │0日下午5│西林14│        │另由檢察│        │
 │  │            │時許    │5號   │        │官為不起│        │
 │  │            │        │      │        │訴處分）│        │
 ├─┼──────┼────┼───┼────┼────┼────┤
 │24│同上        │97年1月1│同上村│1千元   │周愛琳（│        │
 │  │            │2日上午9│某處路│        │另由檢察│        │
 │  │            │時許    │上    │        │官為不起│        │
 │  │            │        │      │        │訴處分）│        │
 ├─┼──────┼────┼───┼────┼────┼────┤
 │25│同上        │97年1月1│同上村│1千元   │王保妹（│        │
 │  │            │1日中午 │西林14│        │另由檢察│        │
 │  │            │        │0號前 │        │官為不起│        │
 │  │            │        │廣場  │        │訴處分）│        │
 ├─┼──────┼────┼───┼────┼────┼────┤
 │26│同上        │97年1月1│同上村│2千元   │陳秀梅（│        │
 │  │            │1日上午8│某處馬│        │另由檢察│        │
 │  │            │時      │路旁  │        │官為不起│        │
 │  │            │        │      │        │訴處分）│        │
 └─┴──────┴────┴───┴────┴────┴────┘
附表四
 ┌─┬───┬────┬───┬────┬────┬────┐
 │編│行賄人│ 時間   │地點  │賄賂或不│ 收受賄 │ 備註   │
 │號│      │        │      │正利益  │ 賂人   │        │
 ├─┼───┼────┼───┼────┼────┼────┤
 │1 │申○○│97年1月9│花蓮縣│2千元   │賴秀惠（│        │
 │  │      │日晚上  │萬榮鄉│        │另由檢察│        │
 │  │      │        │明利村│        │官為不起│        │
 │  │      │        │明利79│        │訴處分）│        │
 │  │      │        │-16號 │        │        │        │
 ├─┼───┼────┼───┼────┼────┼────┤
 │2 │同上  │97年1月1│同上村│2千元   │黃君誠（│        │
 │  │      │1日晚上8│4鄰基 │        │另由檢察│        │
 │  │      │、9時許 │督教堂│        │官為緩起│        │
 │  │      │        │前    │        │訴處分）│        │
 └─┴───┴────┴───┴────┴────┴────┘
附表五
 ┌─┬───┬────┬───┬────┬────┬────┐
 │編│行賄人│時間    │地點  │賄賂或不│收受賄賂│ 備註   │
 │號│      │        │      │正利益  │人      │        │
 │  │      │        │      │        │        │        │
 ├─┼───┼────┼───┼────┼────┼────┤
 │1 │Ｚ○○│        │      │        │        │尚未交付│
 │  │      │        │      │        │        │任何有投│
 │  │      │        │      │        │        │票權人前│
 │  │      │        │      │        │        │即為警查│
 │  │      │        │      │        │        │獲。    │
 └─┴───┴────┴───┴────┴────┴────┘
附表六
 ┌─┬───┬────┬───┬────┬────┬────┐
 │編│行賄人│ 時間   │地點  │賄賂或不│收受賄賂│ 備註   │
 │號│      │        │      │正利益  │人      │        │
 ├─┼───┼────┼───┼────┼────┼────┤
 │1 │宙○○│97年1月 │花蓮縣│新臺幣（│周錦次（│        │
 │  │      │11日上午│萬榮鄉│下同）4 │另由檢察│        │
 │  │      │7時許   │明利村│千元    │官為不起│        │
 │  │      │        │明利43│        │訴處分）│        │
 │  │      │        │號林福│        │        │        │
 │  │      │        │枝住處│        │        │        │
 │  │      │        │前    │        │        │        │
 ├─┼───┼────┼───┼────┼────┼────┤
 │2 │同上  │97年1月1│同上村│1千元   │林祿（另│        │
 │  │      │2日投票 │明利45│        │由檢察官│        │
 │  │      │日前某日│-1號  │        │為不起訴│        │
 │  │      │上午    │      │        │處分）  │        │
 ├─┼───┼────┼───┼────┼────┼────┤
 │3 │同上  │97年1月1│同上  │1千元   │周秋香（│        │
 │  │      │2日投票 │      │        │另由檢察│        │
 │  │      │前未日上│      │        │官為不起│        │
 │  │      │午      │      │        │訴處分）│        │
 ├─┼───┼────┼───┼────┼────┼────┤
 │4 │同上  │97年1月1│花蓮縣│4千元   │陳清妹（│        │
 │  │      │1日上午8│萬榮鄉│        │另由檢察│        │
 │  │      │、9時許 │內某處│        │官為不起│        │
 ├─┼───┼────┼───┼────┼────┼────┤
 │5 │同上  │97年1月1│在林福│2千元   │歐蓉貞（│        │
 │  │      │1日上午7│枝所經│        │另由檢察│        │
 │  │      │時30分  │營之雜│        │官為不起│        │
 │  │      │        │貨店內│        │訴處分）│        │
 └─┴───┴────┴───┴────┴────┴────┘
附表七
 ┌─┬───┬────┬───┬────┬────┬────┐
 │編│行賄人│ 時間   │地點  │賄賂或不│ 收受賄 │ 備註   │
 │號│      │        │      │正利益  │ 賂人   │        │
 │  │      │        │      │        │        │        │
 ├─┼───┼────┼───┼────┼────┼────┤
 │1 │Ｋ○○│        │      │        │        │尚未交付│
 │  │ｄ○○│        │      │        │        │任何有投│
 │  │      │        │      │        │        │票權人前│
 │  │      │        │      │        │        │即為警查│
 │  │      │        │      │        │        │獲。    │
 └─┴───┴────┴───┴────┴────┴────┘
附表八
 ┌─┬───┬────┬───┬────┬────┬───┐
 │編│行賄人│ 時間   │地點  │賄賂或不│ 收受賄 │ 備註 │
 │號│      │        │      │正利益  │ 賂人   │      │
 ├─┼───┼────┼───┼────┼────┼───┤
 │1 │Ｕ○○│97年1月 │花蓮縣│新臺幣（│葉錦桂（│      │
 │  │      │11日中午│萬榮鄉│下同）2 │Ｕ○○之│      │
 │  │      │        │明利村│千元    │妻，另由│      │
 │  │      │        │（下同│        │檢察官為│      │
 │  │      │        │）明利│        │不起訴處│      │
 │  │      │        │32-3號│        │分）    │      │
 │  │      │        │葉錦桂│        │        │      │
 │  │      │        │住處  │        │        │      │
 ├─┼───┼────┼───┼────┼────┼───┤
 │2 │同上  │97年1 月│同上村│1千元   │朝秋章（│      │
 │  │      │12日下午│某處村│        │Ｕ○○之│      │
 │  │      │3、4時許│路上  │        │弟，另由│      │
 │  │      │        │      │        │檢察官為│      │
 │  │      │        │      │        │不起訴處│      │
 │  │      │        │      │        │分）    │      │
 ├─┼───┼────┼───┼────┼────┼───┤
 │3 │同上  │97年1 月│同上村│2千元   │王鍾小妹│      │
 │  │      │11日上午│明利10│        │（另由檢│      │
 │  │      │10時許  │9號王 │        │察官為不│      │
 │  │      │        │鍾小妹│        │起訴處分│      │
 │  │      │        │住處附│        │）      │      │
 │  │      │        │近馬路│        │        │      │
 │  │      │        │上    │        │        │      │
 ├─┼───┼────┼───┼────┼────┼───┤
 │4 │同上  │97年1月1│同上村│2千元   │黃玉英（│      │
 │  │      │2日投票 │明利98│        │另由檢察│      │
 │  │      │日前某日│-1號黃│        │官為不起│      │
 │  │      │        │玉英住│        │訴處分）│      │
 │  │      │        │處    │        │        │      │
 ├─┼───┼────┼───┼────┼────┼───┤
 │5 │同上  │97年1月9│同上村│3千元   │張貴春（│      │
 │  │      │日日間某│明利10│        │另由檢察│      │
 │  │      │時      │5號張 │        │官為不起│      │
 │  │      │        │貴春住│        │訴處分）│      │
 │  │      │        │處    │        │        │      │
 ├─┼───┼────┼───┼────┼────┼───┤
 │6 │同上  │97年1月1│同上村│2千元   │張麗貞（│      │
 │  │      │0日晚上7│明利97│        │另由檢察│      │
 │  │      │時許    │號張麗│        │官為不起│      │
 │  │      │        │貞住處│        │訴處分）│      │
 ├─┼───┼────┼───┼────┼────┼───┤
 │7 │同    │97年1月1│同上村│2千元   │蔡義榮（│      │
 │  │      │1日晚上8│明利81│        │另由檢察│      │
 │  │      │時許    │-2號蔡│        │官為不起│      │
 │  │      │        │義榮住│        │訴處分）│      │
 │  │      │        │處    │        │        │      │
 ├─┼───┼────┼───┼────┼────┼───┤
 │8 │同上  │97年1月1│同上村│1千元   │朝德禮（│      │
 │  │      │1日下午6│山上  │        │Ｕ○○之│      │
 │  │      │時30分  │      │        │堂弟，另│      │
 │  │      │        │      │        │由檢察官│      │
 │  │      │        │      │        │為不起訴│      │
 │  │      │        │      │        │處分）  │      │
 └─┴───┴────┴───┴────┴────┴───┘
附表九
 ┌─┬───┬────┬───┬────┬────┬────┐
 │編│行賄人│ 時間   │地點  │賄賂或不│ 收受賄 │ 備註   │
 │號│      │        │      │正利益  │ 賂人   │        │
 ├─┼───┼────┼───┼────┼────┼────┤
 │1 │乙○○│97年1月1│花蓮縣│新臺幣（│黃太永（│        │
 │  │      │1日上午1│萬榮鄉│下同）50│另由檢察│        │
 │  │      │0時許   │西林村│0元     │官為不起│        │
 │  │      │        │西林路│        │訴處分）│        │
 │  │      │        │上    │        │        │        │
 │  │      │        │      │        │        │        │
 ├─┼───┼────┼───┼────┼────┼────┤
 │2 │同上  │97年1月1│同上村│請喝酒  │林佩雯（│        │
 │  │      │2日上午1│嘉惠商│        │另由檢察│        │
 │  │      │1時許   │店內  │        │官為不起│        │
 │  │      │        │      │        │訴處分）│        │
 ├─┼───┼────┼───┼────┼────┼────┤
 │3 │同上  │同上    │同上  │同上    │洪志瑋（│        │
 │  │      │        │      │        │林佩雯之│        │
 │  │      │        │      │        │夫，另由│        │
 │  │      │        │      │        │檢察官為│        │
 │  │      │        │      │        │不起訴處│        │
 │  │      │        │      │        │分）    │        │
 ├─┼───┼────┼───┼────┼────┼────┤
 │4 │同上  │97年1月9│同上村│請喝酒、│蘇幼妹（│        │
 │  │      │日      │某處  │檳榔、香│另由檢察│        │
 │  │      │        │      │菸      │官為不起│        │
 │  │      │        │      │        │訴處分）│        │
 ├─┼───┼────┼───┼────┼────┼────┤
 │5 │同上  │97年1月9│同上村│500元   │ｌ○○  │        │
 │  │      │、10日間│西林18│        │        │        │
 │  │      │        │5號繞 │        │        │        │
 │  │      │        │圓和住│        │        │        │
 │  │      │        │處前  │        │        │        │
 ├─┼───┼────┼───┼────┼────┼────┤
 │6 │同上  │97年1月1│同上村│請喝酒、│賴連妹（│        │
 │  │      │2日投票 │嘉惠商│香菸、檳│另由檢察│        │
 │  │      │日前某日│店內  │榔      │官為緩起│        │
 │  │      │        │      │        │訴處分）│        │
 ├─┼───┼────┼───┼────┼────┼────┤
 │7 │同上  │同上    │同上  │同上    │梁一郎（│        │
 │  │      │        │      │        │另由檢察│        │
 │  │      │        │      │        │官為緩起│        │
 │  │      │        │      │        │訴處分）│        │
 └─┴───┴────┴───┴────┴────┴────┘
附表十
 ┌─┬───┬────┬───┬────┬────┬───┐
 │編│行賄人│ 時間   │地點  │賄賂或不│ 收受賄 │ 備註 │
 │號│      │        │      │正利益  │ 賂人   │      │
 ├─┼───┼────┼───┼────┼────┼───┤
 │1 │ｆ○○│97年1月1│花蓮縣│請喝酒吃│潘正吉（│      │
 │  │      │0日下午4│萬榮鄉│東西    │另由檢察│      │
 │  │      │時許    │西林村│        │官為緩起│      │
 │  │      │        │西林17│        │訴處分）│      │
 │  │      │        │號隔壁│        │        │      │
 │  │      │        │商店  │        │        │      │
 ├─┼───┼────┼───┼────┼────┼───┤
 │2 │同上  │97年1月1│同上村│同上    │潘正輝（│      │
 │  │      │0日下午4│西林11│        │另由檢察│      │
 │  │      │時許    │9-2號 │        │官為不起│      │
 │  │      │        │ｆ○○│        │訴處分）│      │
 │  │      │        │住處  │        │        │      │
 ├─┼───┼────┼───┼────┼────┼───┤
 │3 │同上  │97年1月 │同上  │同上    │潘初明（│      │
 │  │      │10日    │      │        │另由檢察│      │
 │  │      │        │      │        │官為不起│      │
 │  │      │        │      │        │訴處分）│      │
 ├─┼───┼────┼───┼────┼────┼───┤
 │4 │同上  │97年1月1│同上村│一瓶普力│李京言（│      │
 │  │      │0日上午7│ｆ○○│康      │另由檢察│      │
 │  │      │時許    │住家旁│        │官為緩起│      │
 │  │      │        │邊商店│        │訴處分）│      │
 ├─┼───┼────┼───┼────┼────┼───┤
 │5 │同上  │97年1月9│同上村│請吃東西│潘縈桃（│      │
 │  │      │日上午9 │西林11│、喝酒  │ｆ○○之│      │
 │  │      │時許    │9-2號 │        │堂妹，另│      │
 │  │      │        │ｆ○○│        │由檢察官│      │
 │  │      │        │住處  │        │為不起訴│      │
 │  │      │        │      │        │處分）  │      │
 ├─┼───┼────┼───┼────┼────┼───┤
 │6 │同上  │97年1月1│同上  │一瓶米酒│鄭宏富（│      │
 │  │      │0日晚上9│      │        │另由檢察│      │
 │  │      │時許    │      │        │官為緩起│      │
 │  │      │        │      │        │訴處分）│      │
 └─┴───┴────┴───┴────┴────┴───┘
附表十一
 ┌─┬───┬────┬───┬────┬────┬────┐
 │編│行賄人│ 時間   │地點  │賄賂或不│ 收受賄 │ 備註   │
 │號│      │        │      │正利益  │ 賂人   │        │
 ├─┼───┼────┼───┼────┼────┼────┤
 │1 │黃○○│97年1月8│花蓮縣│請吃飯、│許秀英（│        │
 │  │      │日      │萬榮鄉│喝酒    │另由檢察│        │
 │  │      │        │西林村│        │官為不起│        │
 │  │      │        │西林38│        │訴處分）│        │
 │  │      │        │-2號  │        │        │        │
 ├─┼───┼────┼───┼────┼────┼────┤
 │2 │同上  │97年1月 │同上村│新臺幣（│姜桂妹（│        │
 │  │      │10日    │西林39│下同）2 │另由檢察│        │
 │  │      │        │號姜吉│千元及吃│官為不起│        │
 │  │      │        │昌之母│飯喝酒  │訴處分）│        │
 │  │      │        │親住處│        │        │        │
 ├─┼───┼────┼───┼────┼────┼────┤
 │3 │同上  │97年1月 │同上村│1千元及 │曾玉蘭（│        │
 │  │      │10日    │西林39│請喝酒吃│另由檢察│        │
 │  │      │        │號姜吉│東西    │官為不起│        │
 │  │      │        │昌住處│        │訴處分）│        │
 ├─┼───┼────┼───┼────┼────┼────┤
 │4 │同上  │97年1月9│同上村│1千元及 │姜立山（│        │
 │  │      │日晚上8 │西林41│請喝酒、│另由檢察│        │
 │  │      │時許    │號    │烤肉等  │官為不起│        │
 │  │      │        │      │        │訴處分）│        │
 ├─┼───┼────┼───┼────┼────┼────┤
 │5 │同上  │97年1月1│同上村│1千元及 │黃秀連（│        │
 │  │      │0日下午5│西林39│請吃飯喝│另由檢察│        │
 │  │      │時      │號黃秀│酒等    │官為不起│        │
 │  │      │        │蓮住處│        │訴處分）│        │
 ├─┼───┼────┼───┼────┼────┼────┤
 │6 │同上  │97年1月1│同上村│2千元及 │潘夏玉（│        │
 │  │      │0日     │西林39│請吃飯喝│另由檢察│        │
 │  │      │        │-2號潘│酒      │官為不起│        │
 │  │      │        │夏玉住│        │訴處分）│        │
 │  │      │        │處    │        │        │        │
 ├─┼───┼────┼───┼────┼────┼────┤
 │7 │同上  │97年1月1│同上村│1千元及 │姜曉凌（│        │
 │  │      │0日下午 │西林39│請吃飯喝│另由檢察│        │
 │  │      │        │號黃秀│酒等    │官為不起│        │
 │  │      │        │蓮住處│        │訴處分）│        │
 ├─┼───┼────┼───┼────┼────┼────┤
 │8 │同上  │97年1 月│西林38│1,000元 │高美玲（│        │
 │  │      │11日上午│-2號前│        │另由檢察│        │
 │  │      │8時30分 │廣場  │        │官為不起│        │
 │  │      │        │      │        │訴處分）│        │
 ├─┼───┼────┼───┼────┼────┼────┤
 │9 │同上  │97年1月 │同上村│請喝酒吃│許秀美（│        │
 │  │      │12日投票│西林38│東西    │另由檢察│        │
 │  │      │前某日  │-1姜吉│        │官為不起│        │
 │  │      │        │昌住處│        │訴處分）│        │
 ├─┼───┼────┼───┼────┼────┼────┤
 │10│同上  │97年1月 │同上村│同上    │黃粉妹（│        │
 │  │      │10日    │附近玉│        │另由檢察│        │
 │  │      │        │米田  │        │官為不起│        │
 │  │      │        │      │        │訴處分）│        │
 ├─┼───┼────┼───┼────┼────┼────┤
 │11│同上  │97年1月1│同上村│500元   │張正雄（│        │
 │  │      │2日10時 │某處馬│        │另由檢察│        │
 │  │      │許      │路上  │        │官為不起│        │
 │  │      │        │      │        │訴處分）│        │
 ├─┼───┼────┼───┼────┼────┼────┤
 │12│同上  │97年1月1│同上村│1千元   │Ｏ○○  │        │
 │  │      │1日下午 │西林33│        │        │        │
 │  │      │4時許   │-2號張│        │        │        │
 │  │      │        │美英住│        │        │        │
 │  │      │        │處    │        │        │        │
 ├─┼───┼────┼───┼────┼────┼────┤
 │13│同上  │97年1月 │同上村│請香菸、│曾海泉（│        │
 │  │      │12日投票│某處  │飲料、酒│另由檢察│        │
 │  │      │前某日  │      │類等    │官為緩起│        │
 │  │      │        │      │        │訴處分）│        │
 ├─┼───┼────┼───┼────┼────┼────┤
 │14│同上  │97年1月9│同上村│請喝酒吃│Ｑ○○  │        │
 │  │      │日下午5 │38-2號│飯（價值│        │        │
 │  │      │時許    │黃○○│約500元 │        │        │
 │  │      │        │住處  │）      │        │        │
 ├─┼───┼────┼───┼────┼────┼────┤
 │15│同上  │97年1月1│同上村│1千元   │許榮光（│        │
 │  │      │1日下午4│西林33│        │另由檢察│        │
 │  │      │時許    │-2號張│        │官為緩起│        │
 │  │      │        │美英住│        │訴處分）│        │
 │  │      │        │處    │        │        │        │
 │  │      │        │      │        │        │        │
 └─┴───┴────┴───┴────┴────┴────┘
附表十二
 ┌─┬─────┬───┬───┬────┬────┬────┐
 │編│行賄人    │ 時間 │地點  │賄賂或不│收受賄賂│  備註  │
 │號│          │      │      │正利益  │人      │        │
 ├─┼─────┼───┼───┼────┼────┼────┤
 │1 │丙○○    │97年1 │富源臺│新臺幣（│林秋樺（│        │
 │  │          │月12日│9線省 │下同）2 │另由檢察│        │
 │  │          │投票日│道阿水│千元    │官為不起│        │
 │  │          │前某日│檳榔攤│        │訴處分）│        │
 ├─┼─────┼───┼───┼────┼────┼────┤
 │2 │同上      │同上  │花蓮縣│3千元   │林新生（│        │
 │  │          │      │萬榮鄉│        │另由檢察│        │
 │  │          │      │馬遠村│        │官為不起│        │
 │  │          │      │馬遠15│        │訴處分）│        │
 │  │          │      │5號林 │        │        │        │
 │  │          │      │新生住│        │        │        │
 │  │          │      │處    │        │        │        │
 │  │          │      │      │        │        │        │
 ├─┼─────┼───┼───┼────┼────┼────┤
 │3 │同上      │97年1 │同上村│2千元   │田松明（│        │
 │  │          │月10日│馬遠15│        │另由檢察│        │
 │  │          │晚上8 │7-3號 │        │官為不起│        │
 │  │          │時許  │田松明│        │訴處分）│        │
 │  │          │      │住處  │        │        │        │
 ├─┼─────┼───┼───┼────┼────┼────┤
 │4 │同上      │97年1 │同上村│3千元   │田木枝（│        │
 │  │          │月9日 │馬遠  │        │林秋芳之│        │
 │  │          │下午1 │149號 │        │夫，另由│        │
 │  │          │、2時 │田木枝│        │檢察官為│        │
 │  │          │許    │住處附│        │不起訴處│        │
 │  │          │      │近    │        │分）    │        │
 │  │          │      │      │        │        │        │
 ├─┼─────┼───┼───┼────┼────┼────┤
 │5 │同上      │97年1 │同上村│5千元   │杜照美（│        │
 │  │          │月6日 │馬遠14│        │另由檢察│        │
 │  │          │下午5 │7號杜 │        │官為不起│        │
 │  │          │時許  │照美住│        │訴處分）│        │
 │  │          │      │處    │        │        │        │
 ├─┼─────┼───┼───┼────┼────┼────┤
 │6 │同上      │97年1 │同上村│1千元   │王美珠（│        │
 │  │          │月初某│馬遠74│        │另由檢察│        │
 │  │          │日下午│-1號王│        │官為不起│        │
 │  │          │3時許 │美珠住│        │訴處分）│        │
 │  │          │      │處    │        │        │        │
 ├─┼─────┼───┼───┼────┼────┼────┤
 │7 │子○○    │97年1 │同上村│1千元   │卯○○（│        │
 │  │          │月6日 │馬遠69│        │另由檢察│        │
 │  │          │中午12│-2號杜│        │官為不起│        │
 │  │          │時許  │玉梅住│        │訴處分）│        │
 │  │          │      │處    │        │        │        │
 ├─┼─────┼───┼───┼────┼────┼────┤
 │8 │辛○○    │97年1 │同上村│1千元   │杜秀英（│        │
 │  │          │月12日│某處  │        │另由檢察│        │
 │  │          │投票日│      │        │官為不起│        │
 │  │          │前某日│      │        │訴處分）│        │
 │  │          │      │      │        │        │        │
 │  │          │      │      │        │        │        │
 │  │          │      │      │        │        │        │
 │  │          │      │      │        │        │        │
 ├─┼─────┼───┼───┼────┼────┼────┤
 │9 │丁○○    │      │      │        │        │尚未交付│
 │  │          │      │      │        │        │任何有投│
 │  │          │      │      │        │        │票權人前│
 │  │          │      │      │        │        │即為警查│
 │  │          │      │      │        │        │獲。    │
 ├─┼─────┼───┼───┼────┼────┼────┤
 │10│丑○○    │97年1 │同上村│1千元   │黃秀榮（│        │
 │  │          │月6日 │馬遠3-│        │另由檢察│        │
 │  │          │晚上9 │1號黃 │        │官為不起│        │
 │  │          │時30分│秀榮住│        │訴處分）│        │
 │  │          │      │處    │        │        │        │
 ├─┼─────┼───┼───┼────┼────┼────┤
 │11│同上      │97年1 │馬遠3 │1千元   │黃秀宗（│        │
 │  │          │月12日│號黃秀│        │另由檢察│        │
 │  │          │早上  │宗住處│        │官為不起│        │
 │  │          │      │      │        │訴處分）│        │
 ├─┼─────┼───┼───┼────┼────┼────┤
 │12│午○○    │      │      │        │        │尚未交付│
 │  │          │      │      │        │        │任何有投│
 │  │          │      │      │        │        │票權人前│
 │  │          │      │      │        │        │即為警查│
 │  │          │      │      │        │        │獲。    │
 └─┴─────┴───┴───┴────┴────┴────┘
附表十三
 ┌─┬─────┬────┬────┬───┬────┬────┐
 │編│行賄人    │時間    │地點    │賄賂或│收受賄賂│ 備註   │
 │號│          │        │        │不正利│人      │        │
 │  │          │        │        │益    │        │        │
 ├─┼─────┼────┼────┼───┼────┼────┤
 │1 │Ｒ○○    │97年1月1│花蓮縣萬│新臺幣│張文明（│        │
 │  │          │1日晚上7│榮鄉明利│（下同│另由檢察│        │
 │  │          │時許    │村明利9-│）2千 │官為緩起│        │
 │  │          │        │1號張文 │元    │訴處分）│        │
 │  │          │        │明住處  │      │        │        │
 │  │          │        │        │      │        │        │
 │  │          │        │        │      │        │        │
 ├─┼─────┼────┼────┼───┼────┼────┤
 │2 │同上      │97年1月 │同上村明│2千元 │陳金水（│        │
 │  │          │某日上午│利12-6號│      │另由檢察│        │
 │  │          │6時許   │陳金水住│      │官不起訴│        │
 │  │          │        │處      │      │處分）  │        │
 ├─┼─────┼────┼────┼───┼────┼────┤
 │3 │同上      │97年1月1│同上村明│2千元 │葉阿春（│        │
 │  │          │0日晚上7│利13-1號│      │另由檢察│        │
 │  │          │、8時   │葉阿春住│      │官為不訴│        │
 │  │          │        │處      │      │處分）  │        │
 ├─┼─────┼────┼────┼───┼────┼────┤
 │4 │同上      │97年1月9│同上村明│1千元 │高春花（│        │
 │  │          │日晚上  │利17號高│      │另由檢察│        │
 │  │          │        │春花住處│      │官為不訴│        │
 │  │          │        │        │      │處分）  │        │
 ├─┼─────┼────┼────┼───┼────┼────┤
 │5 │同上      │97年1月8│同上村明│2千元 │高新晃（│        │
 │  │          │、9日晚 │利21號高│      │另由檢察│        │
 │  │          │上      │新晃住處│      │官為不起│        │
 │  │          │        │        │      │訴處分）│        │
 ├─┼─────┼────┼────┼───┼────┼────┤
 │6 │同上      │97年1月5│同上村明│1千元 │陳秋菊（│        │
 │  │          │、6日許 │利21-1號│      │另由檢察│        │
 │  │          │        │陳秋菊住│      │官為不起│        │
 │  │          │        │處      │      │訴處分）│        │
 ├─┼─────┼────┼────┼───┼────┼────┤
 │7 │同上      │97年1 月│同上村明│1千元 │高英花（│        │
 │  │          │11日    │利21-2號│      │另由檢察│        │
 │  │          │        │高英花住│      │官為不起│        │
 │  │          │        │處      │      │訴處分）│        │
 ├─┼─────┼────┼────┼───┼────┼────┤
 │8 │同上      │97年1月 │同上村明│3千元 │許進龍（│        │
 │  │          │12日投票│利22號許│      │另由檢察│        │
 │  │          │日前某日│進龍住處│      │官為緩起│        │
 │  │          │晚上    │        │      │訴處分）│        │
 ├─┼─────┼────┼────┼───┼────┼────┤
 │9 │同上      │97年1月9│同上村明│2千元 │高珠妹（│        │
 │  │          │日晚上7 │利30號高│      │另由檢察│        │
 │  │          │時許    │珠妹住處│      │官為不起│        │
 │  │          │        │        │      │訴處分）│        │
 ├─┼─────┼────┼────┼───┼────┼────┤
 │10│同上      │97年1月 │同上村明│2千元 │朝春妹（│        │
 │  │          │11日晚上│利32-1號│      │另由檢察│        │
 │  │          │8時許   │朝春妹住│      │官為不起│        │
 │  │          │        │處      │      │訴處分）│        │
 ├─┼─────┼────┼────┼───┼────┼────┤
 │11│同上      │97年1月 │同上村明│1千元 │張振輝（│        │
 │  │          │11日下午│利26-1號│      │另由檢察│        │
 │  │          │        │Ｒ○○住│      │官為緩起│        │
 │  │          │        │處      │      │訴處分）│        │
 ├─┼─────┼────┼────┼───┼────┼────┤
 │12│同上      │97年1月1│同上村明│1千元 │張榮光（│        │
 │  │          │0日上午6│利34-5號│      │另由檢察│        │
 │  │          │時許    │張榮光住│      │官不起訴│        │
 │  │          │        │處      │      │處分）  │        │
 │  │          │        │        │      │        │        │
 ├─┼─────┼────┼────┼───┼────┼────┤
 │13│同上      │97年1月 │同上村明│4千元 │劉阿蜜（│        │
 │  │          │12日投票│利34-6號│      │另由檢察│        │
 │  │          │前某日  │劉阿蜜住│      │官為不起│        │
 │  │          │        │處      │      │訴處分）│        │
 ├─┼─────┼────┼────┼───┼────┼────┤
 │14│ｏ○○    │97年1月1│同上村明│3千元 │何愛花（│        │
 │  │          │0日上午6│利12-5號│      │另由檢察│        │
 │  │          │時30許  │何愛花住│      │官為不起│        │
 │  │          │        │處      │      │訴處分）│        │
 ├─┼─────┼────┼────┼───┼────┼────┤
 │15│同上      │97年1月1│同上村明│4千元 │溫英妹（│        │
 │  │          │1日上午7│利12-8號│      │另由檢察│        │
 │  │          │時30分許│溫英妹工│      │官為不起│        │
 │  │          │        │作室    │      │）      │        │
 ├─┼─────┼────┼────┼───┼────┼────┤
 │16│同上      │97年1月1│同上村明│2千元 │張月嬌（│        │
 │  │          │0日上午8│利20-2號│      │另由檢察│        │
 │  │          │時      │張月嬌住│      │官為不起│        │
 │  │          │        │處      │      │訴處分）│        │
 │  │          │        │        │      │        │        │
 ├─┼─────┼────┼────┼───┼────┼────┤
 │17│同上      │97年1月 │同上村某│1千元 │賴梅芳（│        │
 │  │          │12日投票│處      │      │另由檢察│        │
 │  │          │日前某日│        │      │官為緩起│        │
 │  │          │        │        │      │訴處分）│        │
 └─┴─────┴────┴────┴───┴────┴────┘
附表十四
 ┌─┬──────┬───┬────┬───┬────┬───┐
 │編│行賄人      │時間  │地點    │賄賂或│收受賄賂│ 備註 │
 │號│            │      │        │不正利│人      │      │
 │  │            │      │        │益    │        │      │
 ├─┼──────┼───┼────┼───┼────┼───┤
 │1 │Ｃ○○      │97年1 │花蓮縣萬│新臺幣│林丁志強│      │
 │  │            │月9日 │榮鄉紅葉│（下同│（另由檢│      │
 │  │            │日下午│村紅葉12│）1千 │察官為緩│      │
 │  │            │3時許 │6號-1洪 │元    │起訴處分│      │
 │  │            │      │金耀住處│      │）      │      │
 │  │            │      │        │      │        │      │
 ├─┼──────┼───┼────┼───┼────┼───┤
 │2 │同上        │97年1 │同上    │1千元 │丁愛珠（│      │
 │  │            │月7、8│        │      │另由檢察│      │
 │  │            │日許  │        │      │官不起訴│      │
 │  │            │      │        │      │處分）  │      │
 ├─┼──────┼───┼────┼───┼────┼───┤
 │3 │同上        │97年1 │同上    │1千元 │錢麗華（│      │
 │  │            │月10日│        │      │另由檢察│      │
 │  │            │下午2 │        │      │官為不訴│      │
 │  │            │時許  │        │      │處分）  │      │
 ├─┼──────┼───┼────┼───┼────┼───┤
 │4 │同上        │97年1 │同上    │1千元 │朱金世（│      │
 │  │            │月10日│        │      │另由檢察│      │
 │  │            │下午6 │        │      │官為不訴│      │
 │  │            │時    │        │      │處分）  │      │
 ├─┼──────┼───┼────┼───┼────┼───┤
 │5 │同上        │97年1 │同上村紅│1千元 │蔡雅翎（│      │
 │  │            │月10日│葉126-7 │      │另由檢察│      │
 │  │            │晚上  │號蔡雅翎│      │官為不起│      │
 │  │            │      │住處    │      │訴處分）│      │
 ├─┼──────┼───┼────┼───┼────┼───┤
 │6 │同上        │97年1 │同上村紅│1千元 │林智山（│      │
 │  │            │月10日│葉126號-│      │另由檢察│      │
 │  │            │中午  │1Ｃ○○ │      │官為不起│      │
 │  │            │      │住處    │      │訴處分）│      │
 ├─┼──────┼───┼────┼───┼────┼───┤
 │7 │同上        │97年1 │同上村紅│1千元 │洪蘭桂（│      │
 │  │            │月8日 │葉112號 │      │另由檢察│      │
 │  │            │上午某│洪蘭桂住│      │官為不起│      │
 │  │            │時    │處      │      │訴處分）│      │
 ├─┼──────┼───┼────┼───┼────┼───┤
 │8 │同上        │97年1 │同上村紅│1千元 │陳富美（│      │
 │  │            │月某日│葉126號-│      │另由檢察│      │
 │  │            │上午  │1Ｃ○○ │      │官為不起│      │
 │  │            │      │住處    │      │訴處分）│      │
 ├─┼──────┼───┼────┼───┼────┼───┤
 │9 │同上        │97年1 │同上村紅│500元 │賴學明（│      │
 │  │            │月11日│葉91號賴│      │另由檢察│      │
 │  │            │晚上7 │學明住處│      │官為不起│      │
 │  │            │30時許│        │      │訴處分）│      │
 ├─┼──────┼───┼────┼───┼────┼───┤
 │10│同上        │97年1 │同上村紅│1千元 │洪曉婷（│      │
 │  │            │月11日│葉126號-│      │Ｃ○○之│      │
 │  │            │下午4 │1號洪曉 │      │姪女，另│      │
 │  │            │時許  │婷住處  │      │由檢察官│      │
 │  │            │      │        │      │為不起訴│      │
 │  │            │      │        │      │處分）  │      │
 ├─┼──────┼───┼────┼───┼────┼───┤
 │11│同上        │97年1 │同上村紅│1千元 │張美梅（│      │
 │  │            │月某日│葉126號 │      │另由檢察│      │
 │  │            │晚上某│-1Ｃ○○│      │官為不起│      │
 │  │            │時    │住處    │      │訴處分）│      │
 ├─┼──────┼───┼────┼───┼────┼───┤
 │12│同上        │97年1 │同上    │1千元 │鍾彩美（│      │
 │  │            │月11日│        │      │另由檢察│      │
 │  │            │上午某│        │      │官不起訴│      │
 │  │            │時    │        │      │處分）  │      │
 ├─┼──────┼───┼────┼───┼────┼───┤
 │13│同上        │97年1 │同上村紅│1千元 │趙玉花（│      │
 │  │            │月10日│葉91號趙│      │另由檢察│      │
 │  │            │上午  │玉花住處│      │官為不起│      │
 │  │            │      │        │      │訴處分）│      │
 ├─┼──────┼───┼────┼───┼────┼───┤
 │14│同上        │97年1 │同上村紅│1千元 │趙玉春（│      │
 │  │            │月10日│葉126號-│      │另由檢察│      │
 │  │            │上午某│1Ｃ○○ │      │官為不起│      │
 │  │            │時    │住處    │      │訴處分）│      │
 ├─┼──────┼───┼────┼───┼────┼───┤
 │15│同上        │97年1 │同上村紅│500元 │潘玉燕（│      │
 │  │            │月11日│葉91-1號│      │另由檢察│      │
 │  │            │晚上7 │潘玉燕住│      │官為不起│      │
 │  │            │時    │處      │      │訴處分）│      │
 ├─┼──────┼───┼────┼───┼────┼───┤
 │16│同上        │97年1 │同上村紅│500元 │鍾文明（│      │
 │  │            │月11日│葉91-1號│      │另由檢察│      │
 │  │            │晚上7 │鍾文明住│      │官為緩起│      │
 │  │            │時    │處      │      │訴處分）│      │
 ├─┼──────┼───┼────┼───┼────┼───┤
 │17│同上        │97年 1│同上村紅│5千元 │胡秀玉（│      │
 │  │            │月某日│葉126號 │      │另由檢察│      │
 │  │            │某時  │-2 胡秀 │      │官為不起│      │
 │  │            │      │玉住處  │      │訴處分）│      │
 ├─┼──────┼───┼────┼───┼────┼───┤
 │18│同上        │97年1 │同上操舟│1千元 │趙吉雄（│      │
 │  │            │月10上│紅葉126 │      │另由檢察│      │
 │  │            │午7時 │號-1洪金│      │官為不起│      │
 │  │            │許    │耀住處  │      │訴處分）│      │
 ├─┼──────┼───┼────┼───┼────┼───┤
 │19│同上        │97年1 │同上    │1千元 │馬月容（│      │
 │  │            │月12日│        │      │另由檢察│      │
 │  │            │中午  │        │      │官為不起│      │
 │  │            │      │        │      │訴處分）│      │
 ├─┼──────┼───┼────┼───┼────┼───┤
 │20│同上        │97年1 │同上村紅│1千元 │盧天貴（│      │
 │  │            │月10日│葉45號盧│      │另由檢察│      │
 │  │            │上午10│天貴住處│      │官為不起│      │
 │  │            │許    │        │      │訴處分）│      │
 ├─┼──────┼───┼────┼───┼────┼───┤
 │21│同上        │97年1 │同上村紅│2千元 │趙玉秋（│      │
 │  │            │月某日│葉24-1 0│      │另由檢察│      │
 │  │            │      │號趙玉秋│      │官為不起│      │
 │  │            │      │住處    │      │訴處分）│      │
 ├─┼──────┼───┼────┼───┼────┼───┤
 │22│同上        │97年1 │同上村紅│1千元 │廖貴芳（│      │
 │  │            │月11日│葉98號廖│      │另由檢察│      │
 │  │            │晚上8 │貴芳住處│      │官為不起│      │
 │  │            │時許  │        │      │訴處分）│      │
 ├─┼──────┼───┼────┼───┼────┼───┤
 │23│同上        │97年1 │同上村紅│1千元 │廖貴全（│      │
 │  │            │月12日│葉98號廖│      │另由檢察│      │
 │  │            │天晚上│貴全住處│      │官為不起│      │
 │  │            │      │        │      │訴處分）│      │
 ├─┼──────┼───┼────┼───┼────┼───┤
 │24│同上        │97年1 │同上村紅│1千元 │張吉森（│      │
 │  │            │月9日 │葉80號張│      │另由檢察│      │
 │  │            │晚上8 │吉森住處│      │官為不起│      │
 │  │            │、9時 │        │      │訴處分）│      │
 ├─┼──────┼───┼────┼───┼────┼───┤
 │25│同上        │97年1 │徐伯文岳│1千元 │徐伯文（│      │
 │  │            │月9日 │母住處  │      │另由檢察│      │
 │  │            │下午某│        │      │官為不起│      │
 │  │            │時    │        │      │訴處分）│      │
 ├─┼──────┼───┼────┼───┼────┼───┤
 │26│同上        │97年1 │同上村紅│1千元 │巫瑞德（│      │
 │  │            │月10日│葉126號-│      │另由檢察│      │
 │  │            │天晚上│1Ｃ○○ │      │官為不起│      │
 │  │            │      │住處    │      │訴處分）│      │
 ├─┼──────┼───┼────┼───┼────┼───┤
 │27│同上        │97年1 │同上    │2千元 │洪玉葉（│      │
 │  │            │月12日│        │      │另由檢察│      │
 │  │            │下午  │        │      │官為緩起│      │
 │  │            │      │        │      │訴處分）│      │
 ├─┼──────┼───┼────┼───┼────┼───┤
 │28│同上        │97年1 │同上    │1千元 │趙秋玉（│      │
 │  │            │月9日 │        │      │另由檢察│      │
 │  │            │上午10│        │      │官為不起│      │
 │  │            │時許  │        │      │訴處分）│      │
 ├─┼──────┼───┼────┼───┼────┼───┤
 │29│同上        │97年1 │同上村紅│1千元 │許美枝（│      │
 │  │            │月10日│葉126- 4│      │另由檢察│      │
 │  │            │      │號許美枝│      │官為不起│      │
 │  │            │      │住處    │      │訴處分）│      │
 ├─┼──────┼───┼────┼───┼────┼───┤
 │30│同上        │97年1 │同上村紅│1千元 │巫淑卿（│      │
 │  │            │月10日│葉126號-│      │由檢察官│      │
 │  │            │2、3時│1Ｃ○○ │      │為不起訴│      │
 │  │            │      │住處    │      │處分）  │      │
 ├─┼──────┼───┼────┼───┼────┼───┤
 │31│同上        │97年1 │同上村紅│1千元 │趙玉妹（│      │
 │  │            │月10日│葉126號-│      │另由檢察│      │
 │  │            │晚上  │1Ｃ○○ │      │官為不起│      │
 │  │            │      │住處    │      │訴處分）│      │
 ├─┼──────┼───┼────┼───┼────┼───┤
 │32│同上        │97年1 │同上    │2千元 │王珠履（│      │
 │  │            │月12日│        │      │由檢察官│      │
 │  │            │投票日│        │      │為不起訴│      │
 │  │            │前1週 │        │      │處分）  │      │
 │  │            │某日下│        │      │        │      │
 │  │            │午    │        │      │        │      │
 ├─┼──────┼───┼────┼───┼────┼───┤
 │33│同上        │97年1 │同上    │1千元 │陳秀眉（│      │
 │  │            │月10日│        │      │另由檢察│      │
 │  │            │下午2 │        │      │官為不起│      │
 │  │            │、3時 │        │      │訴處分）│      │
 ├─┼──────┼───┼────┼───┼────┼───┤
 │34│同上        │97年 1│同上    │1千5百│蔡美李（│      │
 │  │            │月12日│        │元    │另由檢察│      │
 │  │            │上午  │        │      │官為不起│      │
 │  │            │      │        │      │訴處分）│      │
 ├─┼──────┼───┼────┼───┼────┼───┤
 │35│同上        │97年1 │同上    │3千元 │許秀琴（│      │
 │  │            │月9日 │        │      │另由檢察│      │
 │  │            │晚上某│        │      │官為不起│      │
 │  │            │時    │        │      │訴處分）│      │
 ├─┼──────┼───┼────┼───┼────┼───┤
 │36│同上        │97年1 │同上村紅│1千元 │朱燕嬌（│      │
 │  │            │月某日│葉126號-│      │另由檢察│      │
 │  │            │晚上7 │1Ｃ○○ │      │官為不起│      │
 │  │            │、8時 │住處前路│      │訴處分）│      │
 │  │            │      │邊      │      │        │      │
 ├─┼──────┼───┼────┼───┼────┼───┤
 │37│同上        │97年1 │同上村紅│1千元 │古雪梅（│      │
 │  │            │月11日│葉83-1號│      │另由檢察│      │
 │  │            │上午7 │古雪梅住│      │官為不起│      │
 │  │            │時    │處      │      │訴處分）│      │
 ├─┼──────┼───┼────┼───┼────┼───┤
 │38│同上        │97年1 │同上村紅│1千元 │林彩雲（│      │
 │  │            │月11日│葉120號 │      │另由檢察│      │
 │  │            │中午  │林彩雲住│      │官為不起│      │
 │  │            │      │處      │      │訴處分）│      │
 ├─┼──────┼───┼────┼───┼────┼───┤
 │39│同上        │97年1 │同上村紅│1千元 │馮秋枝（│      │
 │  │            │月9日 │葉83-1號│      │另由檢察│      │
 │  │            │中午  │馮秋枝住│      │官為不起│      │
 │  │            │      │處      │      │訴處分）│      │
 ├─┼──────┼───┼────┼───┼────┼───┤
 │40│同上        │97年 1│同上村紅│1千元 │許天明（│      │
 │  │            │月11日│葉83-1號│      │另由檢察│      │
 │  │            │上午8 │許天明住│      │官為不起│      │
 │  │            │時許  │處      │      │訴處分）│      │
 ├─┼──────┼───┼────┼───┼────┼───┤
 │41│同上        │97年1 │同上村紅│1千元 │許美月（│      │
 │  │            │月11日│葉126號-│      │另由檢察│      │
 │  │            │上午10│1Ｃ○○ │      │官為不起│      │
 │  │            │時許  │住處    │      │訴處分）│      │
 ├─┼──────┼───┼────┼───┼────┼───┤
 │42│同上        │97年1 │同上村紅│1千元 │張玉芳（│      │
 │  │            │月11日│葉110號 │      │另由檢察│      │
 │  │            │下午某│張玉芳住│      │官為不起│      │
 │  │            │時    │處      │      │訴處分）│      │
 ├─┼──────┼───┼────┼───┼────┼───┤
 │43│同上        │97年1 │同上村紅│1千元 │何林國（│      │
 │  │            │月11日│葉110號 │      │另由檢察│      │
 │  │            │下午1 │何林國住│      │官為不起│      │
 │  │            │時許  │處      │      │訴處分）│      │
 ├─┼──────┼───┼────┼───┼────┼───┤
 │44│同上        │97年1 │同上村紅│1千元 │伍秀惠（│      │
 │  │            │月11日│葉126號 │      │另由檢察│      │
 │  │            │晚上7 │-1Ｃ○○│      │官為不起│      │
 │  │            │時    │住處    │      │訴處分）│      │
 ├─┼──────┼───┼────┼───┼────┼───┤
 │45│同上        │97年1 │同上村紅│1千元 │范月琴（│      │
 │  │            │月10日│葉107號 │      │另由檢察│      │
 │  │            │晚上  │范月琴住│      │官為不起│      │
 │  │            │      │處      │      │訴處分）│      │
 ├─┼──────┼───┼────┼───┼────┼───┤
 │46│同上        │97年1 │同上村紅│2千元 │胡許蘭英│      │
 │  │            │月11日│葉126號 │      │（另由檢│      │
 │  │            │上午10│-1 洪金 │      │察官為不│      │
 │  │            │時    │耀住處  │      │起訴處分│      │
 │  │            │      │        │      │）      │      │
 ├─┼──────┼───┼────┼───┼────┼───┤
 │47│同上        │97年1 │同上村紅│1千元 │胡瑞花（│      │
 │  │            │月11日│葉126號-│      │另由檢察│      │
 │  │            │下午7 │7號胡瑞 │      │官為不起│      │
 │  │            │時許  │花住處  │      │訴處分）│      │
 ├─┼──────┼───┼────┼───┼────┼───┤
 │48│同上        │97年1 │同上村紅│1千元 │陳玉英（│      │
 │  │            │月8日 │葉126號-│      │另由檢察│      │
 │  │            │下午8 │1Ｃ○○ │      │官為不起│      │
 │  │            │時    │住處    │      │訴處分）│      │
 ├─┼──────┼───┼────┼───┼────┼───┤
 │49│同上        │97年1 │同上村紅│1千元 │林振明（│      │
 │  │            │月11日│葉94-1號│      │另由檢察│      │
 │  │            │下午6 │林振明住│      │官為不起│      │
 │  │            │時    │處      │      │訴處分）│      │
 ├─┼──────┼───┼────┼───┼────┼───┤
 │50│同上        │97年 1│同上村紅│1千元 │梁玉連（│      │
 │  │            │月10日│葉75-1號│      │另由檢察│      │
 │  │            │上午9 │梁玉連住│      │官為不起│      │
 │  │            │時許  │處      │      │訴處分）│      │
 ├─┼──────┼───┼────┼───┼────┼───┤
 │51│同上        │97年1 │同上村某│1千元 │林桂花（│      │
 │  │            │月12日│處路上  │      │另由檢察│      │
 │  │            │投票日│        │      │官為不起│      │
 │  │            │前幾天│        │      │訴處分）│      │
 │  │            │下午  │        │      │        │      │
 ├─┼──────┼───┼────┼───┼────┼───┤
 │52│同上        │97年1 │同上村紅│1千元 │侯阿玉（│      │
 │  │            │月11日│葉75號侯│      │另由檢察│      │
 │  │            │晚上  │阿玉住處│      │官為不起│      │
 │  │            │      │        │      │訴處分）│      │
 ├─┼──────┼───┼────┼───┼────┼───┤
 │53│同上        │97年1 │同上村紅│1千元 │魏玉葉（│      │
 │  │            │月10日│葉70號魏│      │另由檢察│      │
 │  │            │下午5 │玉葉住處│      │官為不起│      │
 │  │            │、6時 │        │      │訴處分）│      │
 ├─┼──────┼───┼────┼───┼────┼───┤
 │54│同上        │97年1 │同上村紅│1千元 │梁玉花（│      │
 │  │            │月11日│葉48-1號│      │另由檢察│      │
 │  │            │晚上  │梁玉花住│      │官為不起│      │
 │  │            │      │處      │      │訴處分）│      │
 ├─┼──────┼───┼────┼───┼────┼───┤
 │55│同上        │97年1 │同上村紅│4千元 │許朝枝（│      │
 │  │            │月12日│葉87號許│      │另由檢察│      │
 │  │            │中午  │朝枝家前│      │官為不起│      │
 │  │            │      │面      │      │訴處分）│      │
 ├─┼──────┼───┼────┼───┼────┼───┤
 │56│同上        │97年1 │同上村紅│2千元 │高玉珠（│      │
 │  │            │月9日 │葉126號 │      │另由檢察│      │
 │  │            │      │-1Ｃ○○│      │官為不起│      │
 │  │            │      │住處    │      │訴處分）│      │
 ├─┼──────┼───┼────┼───┼────┼───┤
 │57│同上        │97年1 │同上    │1千元 │洪秀花（│      │
 │  │            │月10日│        │      │另由檢察│      │
 │  │            │中午  │        │      │官為不起│      │
 │  │            │      │        │      │訴處分）│      │
 ├─┼──────┼───┼────┼───┼────┼───┤
 │58│同上        │97年1 │同上    │1千元 │洪蘭蓉（│      │
 │  │            │月9日 │        │      │另由檢察│      │
 │  │            │下午  │        │      │官為不起│      │
 │  │            │      │        │      │訴處分）│      │
 ├─┼──────┼───┼────┼───┼────┼───┤
 │59│同上        │97年1 │同上村紅│1千元 │林玉美（│      │
 │  │            │月12日│葉45號林│      │另由檢察│      │
 │  │            │投票日│玉美住處│      │官為不起│      │
 │  │            │前某日│        │      │訴處分）│      │
 │  │            │下午  │        │      │        │      │
 ├─┼──────┼───┼────┼───┼────┼───┤
 │60│同上        │97年1 │同上村紅│1千元 │周阿招（│      │
 │  │            │月9日 │葉126號 │      │另由檢察│      │
 │  │            │晚上7 │-1Ｃ○○│      │官為不起│      │
 │  │            │時    │住處    │      │訴處分）│      │
 ├─┼──────┼───┼────┼───┼────┼───┤
 │61│同上        │97年1 │同上    │1千元 │林金德（│      │
 │  │            │月12日│        │      │另由檢察│      │
 │  │            │投票日│        │      │官為不起│      │
 │  │            │前某日│        │      │訴處分）│      │
 ├─┼──────┼───┼────┼───┼────┼───┤
 │62│同上        │97年1 │同上    │500元 │許宜旺（│      │
 │  │            │月12日│        │      │另由檢察│      │
 │  │            │      │        │      │官為不起│      │
 │  │            │      │        │      │訴處分）│      │
 ├─┼──────┼───┼────┼───┼────┼───┤
 │63│同上        │97年1 │同上村紅│1千5百│楊秋文（│      │
 │  │            │月10日│葉92號楊│元    │另由檢察│      │
 │  │            │      │秋文住處│      │官為不起│      │
 │  │            │      │        │      │訴處分）│      │
 │  │            │      │        │      │        │      │
 │  │            │      │        │      │        │      │
 ├─┼──────┼───┼────┼───┼────┼───┤
 │64│ Ｅ○○（洪 │97年1 │同上村紅│1,000 │賴梅麗（│      │
 │  │ 金耀之妻） │月12日│葉115號 │元    │另由檢察│      │
 │  │            │前某日│賴梅麗住│      │為不起訴│      │
 │  │            │      │處      │      │處分）  │      │
 ├─┼──────┼───┼────┼───┼────┼───┤
 │65│同上        │97年1 │        │      │為洪金洪│      │
 │  │            │月7或 │        │      │耀轉交1 │      │
 │  │            │8日晚 │        │      │萬8千元 │      │
 │  │            │上7或8│        │      │予亥○○│      │
 │  │            │時許  │        │      │        │      │
 ├─┼──────┼───┼────┼───┼────┼───┤
 │66│ｂ○○      │97年1 │同上村紅│1千元 │紀忠騰（│      │
 │  │            │月12日│葉24-10 │      │另由檢察│      │
 │  │            │上午7 │號紀忠騰│      │官為不起│      │
 │  │            │時    │住處    │      │訴處分）│      │
 ├─┼──────┼───┼────┼───┼────┼───┤
 │67│同上        │97年1 │同上村紅│1千元 │呂學紅（│      │
 │  │            │月11日│葉190號-│      │另由檢察│      │
 │  │            │晚上  │6呂學紅 │      │官為不起│      │
 │  │            │      │住處    │      │訴處分）│      │
 ├─┼──────┼───┼────┼───┼────┼───┤
 │68│同上        │97年1 │同上村紅│1千元 │紀秋香（│      │
 │  │            │月10日│葉152-1 │      │另由檢察│      │
 │  │            │晚上  │號紀秋香│      │官為不起│      │
 │  │            │      │住處    │      │訴處分）│      │
 ├─┼──────┼───┼────┼───┼────┼───┤
 │69│同上        │97年1 │同上村紅│1千元 │徐美女（│      │
 │  │            │月9日 │葉126-8 │      │另由檢察│      │
 │  │            │上午7 │號ｂ○○│      │官為不起│      │
 │  │            │時許  │住處    │      │訴處分）│      │
 ├─┼──────┼───┼────┼───┼────┼───┤
 │70│同上        │97年1 │同上    │1千元 │嚴玉英（│      │
 │  │            │月9日 │        │      │另由檢察│      │
 │  │            │天上午│        │      │官為不起│      │
 │  │            │7時許 │        │      │訴處分）│      │
 ├─┼──────┼───┼────┼───┼────┼───┤
 │71│Ｐ○○      │97年1 │同上村紅│2千元 │楊淑娥（│      │
 │  │            │月9日 │葉12號-7│      │另由檢察│      │
 │  │            │晚上8 │楊淑娥住│      │官為不起│      │
 │  │            │時    │處      │      │訴處分）│      │
 ├─┼──────┼───┼────┼───┼────┼───┤
 │72│同上        │97年1 │同上村紅│2千元 │余笑蘭（│      │
 │  │            │月11日│葉191號 │      │另由檢察│      │
 │  │            │上午8 │余笑蘭住│      │官為不起│      │
 │  │            │時許  │處      │      │訴處分）│      │
 ├─┼──────┼───┼────┼───┼────┼───┤
 │73│同上        │97年1 │同上村紅│1千元 │黃美容（│      │
 │  │            │月9日 │葉195號 │      │另由檢察│      │
 │  │            │上午8 │黃美容住│      │官為不起│      │
 │  │            │時許  │處      │      │訴處分）│      │
 ├─┼──────┼───┼────┼───┼────┼───┤
 │74│同上        │97年1 │同上村紅│3千元 │紀招秀（│      │
 │  │            │月9日 │葉127號 │      │另由檢察│      │
 │  │            │上午7 │Ｐ○○住│      │官為不起│      │
 │  │            │時許  │處      │      │訴處分）│      │
 ├─┼──────┼───┼────┼───┼────┼───┤
 │75│同上        │97年1 │同上村紅│1千元 │吳天成（│      │
 │  │            │月9日 │葉207號-│      │另由檢察│      │
 │  │            │上午8 │1吳天成 │      │官為不起│      │
 │  │            │時    │住處    │      │訴處分）│      │
 ├─┼──────┼───┼────┼───┼────┼───┤
 │76│同上        │97年1 │同上村紅│1千元 │吳幸茹（│      │
 │  │            │月9日 │葉207號-│      │另由檢察│      │
 │  │            │上午9 │1吳幸茹 │      │官為不起│      │
 │  │            │時    │住處    │      │訴處分）│      │
 ├─┼──────┼───┼────┼───┼────┼───┤
 │77│同上        │97年1 │同上村紅│1千元 │高木杞（│      │
 │  │            │月9日 │葉210號-│      │另由檢察│      │
 │  │            │上午9 │2高木杞 │      │官為不起│      │
 │  │            │時許  │住處    │      │訴處分）│      │
 ├─┼──────┼───┼────┼───┼────┼───┤
 │78│酉○○      │97年1 │同上村紅│1千元 │簡桂花（│      │
 │  │            │月10日│葉17-2號│      │另由檢察│      │
 │  │            │上午11│簡桂花住│      │官為不起│      │
 │  │            │時許  │處      │      │訴處分）│      │
 ├─┼──────┼───┼────┼───┼────┼───┤
 │79│同上        │97年1 │同上村紅│1千元 │馮秀鳳（│      │
 │  │            │月某日│葉36號周│      │另由檢察│      │
 │  │            │某時  │雪娥住處│      │官為不起│      │
 │  │            │      │        │      │訴處分）│      │
 ├─┼──────┼───┼────┼───┼────┼───┤
 │80│同上        │97年1 │同上村紅│2千元 │方日良（│      │
 │  │            │月11日│葉29-2號│      │另由檢察│      │
 │  │            │上午  │方日良住│      │官為不起│      │
 │  │            │      │處      │      │訴處分）│      │
 ├─┼──────┼───┼────┼───┼────┼───┤
 │81│同上        │97年1 │同上村紅│2千元 │王金玉（│      │
 │  │            │月12日│葉31號王│      │另由檢察│      │
 │  │            │投票日│金玉家菜│      │官為不起│      │
 │  │            │前某日│園      │      │訴處分）│      │
 │  │            │下午  │        │      │        │      │
 ├─┼──────┼───┼────┼───┼────┼───┤
 │82│同上        │97年1 │同上村紅│1千元 │林碧玉（│      │
 │  │            │月某日│葉34號林│      │另由檢察│      │
 │  │            │下午  │碧玉住處│      │官為不起│      │
 │  │            │      │        │      │訴處分）│      │
 ├─┼──────┼───┼────┼───┼────┼───┤
 │83│同上        │97年1 │同上村紅│2千元 │馮富美（│      │
 │  │            │月10日│葉36號馮│      │另由檢察│      │
 │  │            │下午  │富美住處│      │官為不起│      │
 │  │            │      │        │      │訴處分）│      │
 ├─┼──────┼───┼────┼───┼────┼───┤
 │84│同上        │97年1 │同上村紅│1千元 │方阿秀（│      │
 │  │            │月11日│葉56-1號│      │另由檢察│      │
 │  │            │下午某│方阿秀住│      │官為不起│      │
 │  │            │時    │處      │      │訴處分）│      │
 ├─┼──────┼───┼────┼───┼────┼───┤
 │85│壬○○      │97年1 │同村紅葉│1千元 │江惠麗（│      │
 │  │            │月12日│106-1號 │      │另由檢察│      │
 │  │            │投票日│江惠麗住│      │官為不起│      │
 │  │            │前幾天│處      │      │訴處分）│      │
 │  │            │晚上  │        │      │        │      │
 │  │            │      │        │      │        │      │
 ├─┼──────┼───┼────┼───┼────┼───┤
 │86│寅○○      │      │        │      │        │尚未交│
 │  │            │      │        │      │        │付任何│
 │  │            │      │        │      │        │有投票│
 │  │            │      │        │      │        │權人前│
 │  │            │      │        │      │        │即為警│
 │  │            │      │        │      │        │查獲。│
 ├─┼──────┼───┼────┼───┼────┼───┤
 │87│天○○      │      │        │      │        │尚未交│
 │  │            │      │        │      │        │付任何│
 │  │            │      │        │      │        │有投票│
 │  │            │      │        │      │        │權人前│
 │  │            │      │        │      │        │即為警│
 │  │            │      │        │      │        │查獲。│
 ├─┼──────┼───┼────┼───┼────┼───┤
 │88│亥○○      │      │        │      │        │尚未交│
 │  │            │      │        │      │        │付任何│
 │  │            │      │        │      │        │有投票│
 │  │            │      │        │      │        │權人前│
 │  │            │      │        │      │        │即為警│
 │  │            │      │        │      │        │查獲。│
 ├─┼──────┼───┼────┼───┼────┼───┤
 │89│庚○○、蔡玉│      │        │      │        │尚未交│
 │  │春夫婦      │      │        │      │        │付任何│
 │  │            │      │        │      │        │有投票│
 │  │            │      │        │      │        │權人前│
 │  │            │      │        │      │        │即為警│
 │  │            │      │        │      │        │查獲。│
 ├─┼──────┼───┼────┼───┼────┼───┤
 │90│癸○○      │97年1 │同上村紅│1千元 │Ｊ○○（│      │
 │  │            │月9日 │葉126號-│      │另由檢察│      │
 │  │            │晚上  │1Ｃ○○ │      │官為不起│      │
 │  │            │      │住處    │      │訴）    │      │
 │  │            │      │        │      │        │      │
 ├─┼──────┼───┼────┼───┼────┼───┤
 │91│同上        │97年 1│同上村紅│1千元 │杜姆恩伊│      │
 │  │            │月10日│葉101號 │      │吉（另由│      │
 │  │            │下午  │杜姆恩伊│      │檢察官為│      │
 │  │            │      │吉住處  │      │不起訴處│      │
 │  │            │      │        │      │分      │      │
 ├─┼──────┼───┼────┼───┼────┼───┤
 │92│同上        │97年1 │同上村紅│1千元 │甲○○（│      │
 │  │            │月11日│葉101號 │      │另由檢察│      │
 │  │            │晚上6 │甲○○住│      │官為不起│      │
 │  │            │時    │處      │      │訴）    │      │
 ├─┼──────┼───┼────┼───┼────┼───┤
 │93│同上        │97年1 │同上村紅│1千元 │Ｇ○○（│      │
 │  │            │月10日│葉99號胡│      │另由檢察│      │
 │  │            │晚上  │忠誠住處│      │官為緩起│      │
 │  │            │      │        │      │訴處分）│      │
 ├─┼──────┼───┼────┼───┼────┼───┤
 │94│同上        │97年1 │同上村紅│1千元 │Ｈ○○（│      │
 │  │            │月10日│葉126號-│      │另由檢察│      │
 │  │            │      │1Ｃ○○ │      │官為緩起│      │
 │  │            │      │住處    │      │訴處分）│      │
 ├─┼──────┼───┼────┼───┼────┼───┤
 │95│同上        │97年1 │同上    │1千元 │Ｂ○○（│      │
 │  │            │月10日│        │      │另由檢察│      │
 │  │            │      │        │      │官為不起│      │
 │  │            │      │        │      │訴）    │      │
 ├─┼──────┼───┼────┼───┼────┼───┤
 │96│同上        │97年1 │同上村紅│1千元 │Ｉ○○（│      │
 │  │            │月11日│葉101號 │      │另由檢察│      │
 │  │            │晚上6 │晚上6時 │      │官為不起│      │
 │  │            │時    │許      │      │訴）    │      │
 ├─┼──────┼───┼────┼───┼────┼───┤
 │97│同上        │97年1 │同上村紅│1千元 │Ａ○○（│      │
 │  │            │月9、1│葉126號-│      │另由檢察│      │
 │  │            │0日   │1Ｃ○○ │      │官為不起│      │
 │  │            │      │住處前  │      │訴）    │      │
 ├─┼──────┼───┼────┼───┼────┼───┤
 │98│同上        │97年1 │同上村紅│1千元 │ｅ○○（│      │
 │  │            │月10日│葉126號-│      │另由檢察│      │
 │  │            │上午8 │1Ｃ○○ │      │官為不起│      │
 │  │            │時    │住處    │      │訴）    │      │
 │  │            │      │        │      │        │      │
 ├─┼──────┼───┼────┼───┼────┼───┤
 │99│同上        │97年1 │同上    │1千元 │戊○○（│      │
 │  │            │月9日3│        │      │另由檢察│      │
 │  │            │時許  │        │      │官為不起│      │
 │  │            │      │        │      │訴）    │      │
 └─┴──────┴───┴────┴───┴────┴───┘


司法院資訊處製作；財團法人民間司法改革基金會備份。
